---
title: "glmm_pedoclimatic_clusters"
author: "Léa Genty"
date: "2024-02-01"
output: html_document
editor_options: 
  chunk_output_type: console
---

```{r setup, include=FALSE}
knitr::opts_chunk$set(echo = TRUE)
library(tidyverse)
library(hrbrthemes)
library(viridis)
library(FactoMineR)
library(lubridate)
library(factoextra)
library(corrplot)
library(lme4)
library(MuMIn)
library(MASS)
library(AICcmodavg)
library(car)
library(RColorBrewer)
library(ggpubr)
library(ggsignif)
library(spdep)
```


# 1. Open dataset

## All data
```{r}
dataset_500_ENI_Lea <- read.csv(file="5. Models_par_clusters_pedoclimatiques/5.2. Models/Raw/dataset_500_ENI_Lea.csv") %>%
  mutate(TypeCulture=as_factor(TypeCulture),
         clust=as_factor(clust))

summary(dataset_500_ENI_Lea$TypeCulture)
```
Cluster 1 : 75
Cluster 2 : 147
Cluster 3 : 236

##List with neighbouring plots to test spatial autocorrelation of models
```{r}
col.w.d_entomo_clust1 = readRDS(file="4. Spatial autocorrelation/Processed/col.w.d_entomo_clust1.RData")
col.w.d_entomo_clust2= readRDS(file="4. Spatial autocorrelation/Processed/col.w.d_entomo_clust2.RData")
col.w.d_entomo_clust3 = readRDS(file="4. Spatial autocorrelation/Processed/col.w.d_entomo_clust3.RData")

col.w.d_FDIV_clust1 =readRDS(file="4. Spatial autocorrelation/Processed/col.w.d_FDIV_clust1.RData")
col.w.d_FDIV_clust2 = readRDS(file="4. Spatial autocorrelation/Processed/col.w.d_FDIV_clust2.RData")
col.w.d_FDIV_clust3 = readRDS(file="4. Spatial autocorrelation/Processed/col.w.d_FDIV_clust3.RData")

col.w.d_FRIC_clust1 = readRDS(file="4. Spatial autocorrelation/Processed/col.w.d_FRIC_clust1.RData")
col.w.d_FRIC_clust2 = readRDS(file="4. Spatial autocorrelation/Processed/col.w.d_FRIC_clust2.RData")
col.w.d_FRIC_clust3 = readRDS(file="4. Spatial autocorrelation/Processed/col.w.d_FRIC_clust3.RData")

col.w.d_natval_clust1 = readRDS(file="4. Spatial autocorrelation/Processed/col.w.d_natval_clust1.RData")
col.w.d_natval_clust2 = readRDS(file="4. Spatial autocorrelation/Processed/col.w.d_natval_clust2.RData")
col.w.d_natval_clust3 = readRDS(file="4. Spatial autocorrelation/Processed/col.w.d_natval_clust3.RData")

col.w.d_perennial_clust1 = readRDS(file="4. Spatial autocorrelation/Processed/col.w.d_perennial_clust1.RData")
col.w.d_perennial_clust2 = readRDS(file="4. Spatial autocorrelation/Processed/col.w.d_perennial_clust2.RData")
col.w.d_perennial_clust3 = readRDS(file="4. Spatial autocorrelation/Processed/col.w.d_perennial_clust3.RData")

col.w.d_weeds_clust1 = readRDS(file="4. Spatial autocorrelation/Processed/col.w.d_weeds_clust1.RData")
col.w.d_weeds_clust2 = readRDS(file="4. Spatial autocorrelation/Processed/col.w.d_weeds_clust2.RData")
col.w.d_weeds_clust3 = readRDS(file="4. Spatial autocorrelation/Processed/col.w.d_weeds_clust3.RData")

col.w.d_FEVE_clust1 = readRDS(file="4. Spatial autocorrelation/Processed/col.w.d_FEVE_clust1.RData")
col.w.d_FEVE_clust2 = readRDS(file="4. Spatial autocorrelation/Processed/col.w.d_FEVE_clust2.RData")
col.w.d_FEVE_clust3 = readRDS(file="4. Spatial autocorrelation/Processed/col.w.d_FEVE_clust3.RData")
```


# 2. Scale & modif type of variables 
```{r}
predictors <- dataset_500_ENI_Lea %>% 
  mutate(id_parcelle=as_factor(id_parcelle),
         annee=as_factor(annee),
         type_production=as_factor(type_production),
         RegionAgricole=as_factor(RegionAgricole),
      region_biogeo=as_factor(region_biogeo),
      TypeCulture=as_factor(TypeCulture),
         clust=as_factor(clust),
         code_parcelle=as_factor(code_parcelle),
         exposition2=as_factor(exposition2)) %>% 
  relocate(code_parcelle) %>% 
  mutate(entomogame_1=scale(entomogame_1),
         FRic_flow=scale(FRic_flow),
         FRic=scale(FRic),
         FDiv_flow=scale(FDiv_flow),
         FDiv=scale(FDiv),
         FEve_flow=scale(FEve_flow),
         FEve=scale(FEve),
         Flow_dur=scale(Flow_dur),
         Flow_on=scale(Flow_on),
         nectar_present_1=scale(nectar_present_1), 
         zygomorphe_1=scale(zygomorphe_1), 
        JulianDay=scale(JulianDay),
         RisqueDebordement=scale(RisqueDebordement),
         coord_x=scale(coord_x),
         coord_y=scale(coord_y),
         Bordure_Largeur=scale(Bordure_Largeur),
         Bordure_BroyageFauchage_ramassage=scale(Bordure_BroyageFauchage_ramassage),
         Bordure_BroyageFauchage_SansRamassage=scale(Bordure_BroyageFauchage_SansRamassage),
         Bordure_NombreInterventionYEAR=scale(Bordure_NombreInterventionYEAR),
         IFT_Herbicide2013_2019=scale(IFT_Herbicide2013_2019),
          IFT_Biocontrole2013_2019=scale(IFT_Biocontrole2013_2019),
                                         DivRotation=scale(DivRotation),
SC_Year_Copper.compounds.1=scale(SC_Year_Copper.compounds.1),
          IFT_Hors_Herbicide2013_2019=scale(IFT_Hors_Herbicide2013_2019),
          CoefN=scale(CoefN),
          IFT_H=scale(IFT_H),
          IFT_T=scale(IFT_T),
          p_bio=scale(p_bio),
          forbs_100 =scale(forbs_100),
          perennial_100=scale(perennial_100),
        neophytes_100=scale(neophytes_100), 
        messicole_100=scale(messicole_100),
        nat_val_100=scale(nat_val_100),
        weeds_100=scale(weeds_100),
          rich_sp=scale(rich_sp),  
          shannon=scale(shannon), 
          nb_hill=scale(nb_hill))

predictors_clust1 <- predictors %>% 
  filter(clust=="1") 
predictors_clust2 <- predictors %>% 
  filter(clust=="2") 
predictors_clust3 <- predictors %>% 
  filter(clust=="3") 
```

# A. % ENTOMO

## A.I. Cluster 1
```{r}
predictors_clust1 <- predictors %>% 
  filter(clust=="1") 
```



### A.I.1. Temporalité et conditions parcellaires
```{r}
m0 <- lmer(entomogame_1 ~ annee + JulianDay^2 + RisqueDebordement + exposition2 + TypeCulture +(1| code_parcelle) , data=predictors_clust1, REML=F,na.action="na.fail")
vif(m0)
dredge(m0) 
m0_best <- lmer(entomogame_1 ~ TypeCulture+(1| code_parcelle) , data=predictors_clust1, REML=T, na.action="na.fail")
summary(m0_best)
Anova(m0_best)
r.squaredGLMM(m0_best)
```
Fixed effects:
                      Estimate Std. Error t value
(Intercept)           -0.49895    0.09665  -5.162
TypeCultureMaraichage  0.65244    0.31826   2.050
TypeCultureVigne       1.17960    0.27865   4.233

Response: entomogame_1
             Chisq Df Pr(>Chisq)    
TypeCulture 20.523  2  3.496e-05 ***

          R2m       R2c
[1,] 0.165647 0.6663656


### A.I.2. Type de production 

```{r}
mod_bio <- lmer(entomogame_1 ~ annee + JulianDay^2 + RisqueDebordement + exposition2 + TypeCulture+ type_production+(1| code_parcelle)  , data=predictors_clust1, REML=F, na.action="na.fail")
vif(mod_bio)
dredge(mod_bio)
```
ns


### A.I.3. Pratiques
#### A.I.3.1. Pesticides échelle paysages
```{r}
mod_pest <- lmer(entomogame_1 ~ annee + JulianDay^2 + RisqueDebordement + exposition2 + TypeCulture  + IFT_H+ IFT_T+p_bio+ (1| code_parcelle)  , data=predictors_clust1, REML=F, na.action="na.fail")
dredge(mod_pest)
mod_pest_best <- lmer(entomogame_1~ annee + JulianDay^2 + RisqueDebordement + exposition2 + TypeCulture  + IFT_H+ (1| code_parcelle)  , data=predictors_clust1, REML=T, na.action="na.fail")
summary(mod_pest_best)
Anova(mod_pest_best)
r.squaredGLMM(mod_pest_best)
```
Fixed effects:
                        Estimate Std. Error t value
(Intercept)             -0.61624    0.12638  -4.876
annee2014               -0.06107    0.10466  -0.583
annee2015               -0.08651    0.10377  -0.834
annee2016                0.08343    0.10532   0.792
annee2017                0.01236    0.10576   0.117
annee2018               -0.02635    0.10328  -0.255
JulianDay                0.04564    0.05096   0.896
RisqueDebordement       -0.03928    0.08624  -0.455
exposition2Semi ombrage  0.28755    0.22809   1.261
TypeCultureMaraichage    0.66658    0.31305   2.129
TypeCultureVigne         1.01965    0.28106   3.628
IFT_H                   -0.28538    0.11922  -2.394

Response: entomogame_1
                    Chisq Df Pr(>Chisq)    
annee              3.2297  5  0.6646129    
JulianDay          0.8021  1  0.3704565    
RisqueDebordement  0.2075  1  0.6487691    
exposition2        1.5893  1  0.2074276    
TypeCulture       16.1312  2  0.0003142 ***
IFT_H              5.7296  1  0.0166817 *  

           R2m       R2c
[1,] 0.2128893 0.6709371

#### A.I.3.2. Pratiques de gestion de la bordure
```{r}
mod_bord <- lmer(entomogame_1 ~ annee + JulianDay^2 + RisqueDebordement + exposition2 + TypeCulture + IFT_H + Bordure_Largeur+Bordure_BroyageFauchage_ramassage+ Bordure_BroyageFauchage_SansRamassage+Bordure_NombreInterventionYEAR+ (1| code_parcelle)  , data=predictors_clust1, REML=F, na.action="na.fail")
vif(mod_bord)
dredge(mod_bord)
mod_bord_best <- lmer(entomogame_1 ~ annee + JulianDay^2 + RisqueDebordement + exposition2 + TypeCulture + IFT_H + Bordure_Largeur+ (1| code_parcelle)  , data=predictors_clust1, REML=T, na.action="na.fail")
summary(mod_bord_best)
Anova(mod_bord_best)
r.squaredGLMM(mod_bord_best)
```
Fixed effects:
                        Estimate Std. Error t value
(Intercept)             -0.55416    0.12492  -4.436
annee2014               -0.05640    0.10469  -0.539
annee2015               -0.08000    0.10380  -0.771
annee2016                0.08782    0.10535   0.834
annee2017                0.01711    0.10578   0.162
annee2018               -0.01713    0.10331  -0.166
JulianDay                0.05135    0.05077   1.012
RisqueDebordement       -0.06616    0.08338  -0.793
exposition2Semi ombrage  0.30748    0.21844   1.408
TypeCultureMaraichage    0.53758    0.30362   1.771
TypeCultureVigne         1.07267    0.26965   3.978
IFT_H                   -0.24372    0.11534  -2.113
Bordure_Largeur         -0.16362    0.06314  -2.592

Response: entomogame_1
                    Chisq Df Pr(>Chisq)    
annee              3.1298  5  0.6799789    
JulianDay          1.0233  1  0.3117306    
RisqueDebordement  0.6296  1  0.4274891    
exposition2        1.9814  1  0.1592435    
TypeCulture       17.7229  2  0.0001417 ***
IFT_H              4.4652  1  0.0345920 *  
Bordure_Largeur    6.7161  1  0.0095548 ** 

           R2m       R2c
[1,] 0.2576498 0.6708111


#### A.I.3.3. Pratiques intra-parcellaires
```{r}
mod_prat <- lmer(entomogame_1 ~ annee + JulianDay^2 + RisqueDebordement + exposition2 + TypeCulture + IFT_H + Bordure_Largeur+ IFT_Hors_Herbicide2013_2019 +IFT_Herbicide2013_2019+DivRotation+CoefN+SC_Year_Copper.compounds.1+ (1| code_parcelle)  , data=predictors_clust1, REML=F, na.action="na.fail")
vif(mod_prat)
dredge(mod_prat)
mod_prat_best <- lmer(entomogame_1 ~ IFT_H + Bordure_Largeur+annee + JulianDay^2 + RisqueDebordement + exposition2 + TypeCulture + CoefN+(1| code_parcelle)  , data=predictors_clust1, REML=T, na.action="na.fail")
summary(mod_prat_best)
Anova(mod_prat_best)
r.squaredGLMM(mod_prat_best)
```
Fixed effects:
                         Estimate Std. Error t value
(Intercept)             -0.548490   0.121228  -4.524
IFT_H                   -0.274801   0.111149  -2.472
Bordure_Largeur         -0.130555   0.061838  -2.111
annee2014               -0.048255   0.104712  -0.461
annee2015               -0.073212   0.103813  -0.705
annee2016                0.094324   0.105366   0.895
annee2017                0.022876   0.105790   0.216
annee2018               -0.007855   0.103304  -0.076
JulianDay                0.060096   0.050588   1.188
RisqueDebordement       -0.013947   0.082916  -0.168
exposition2Semi ombrage  0.234604   0.210870   1.113
TypeCultureMaraichage    0.495347   0.291042   1.702
TypeCultureVigne         0.779653   0.281702   2.768
CoefN                   -0.236050   0.091298  -2.585

Response: entomogame_1
                   Chisq Df Pr(>Chisq)   
IFT_H             6.1126  1   0.013422 * 
Bordure_Largeur   4.4573  1   0.034753 * 
annee             3.0658  5   0.689839   
JulianDay         1.4112  1   0.234850   
RisqueDebordement 0.0283  1   0.866416   
exposition2       1.2378  1   0.265901   
TypeCulture       9.6096  2   0.008190 **
CoefN             6.6848  1   0.009724 **

           R2m       R2c
[1,] 0.2975086 0.6703806

#### A.I.3.4. Test spatial autocorrelation
```{r}
mor=moran.test(resid(mod_prat_best), col.w.d_entomo_clust1, zero.policy=T)
mor
```
not spacially autocorrelated

## A.II.Cluster 2
```{r}
predictors_clust2 <- predictors %>% 
  filter(clust=="2")
```

### A.II.1. Temporalité et conditions parcellaires
```{r}
m0 <- lmer(entomogame_1 ~ annee + JulianDay^2 + RisqueDebordement +   exposition2 + TypeCulture+(1| code_parcelle)  , data=predictors_clust2, REML=F,na.action="na.fail")
vif(m0)
dredge(m0) 
m0_best <- lmer(entomogame_1 ~ annee + JulianDay^2 + RisqueDebordement +   exposition2 + TypeCulture+(1| code_parcelle)  , data=predictors_clust2, REML=T, na.action="na.fail")
summary(m0_best)
Anova(m0_best)
r.squaredGLMM(m0_best)
```
Fixed effects:
                        Estimate Std. Error t value
(Intercept)              0.14291    0.11599   1.232
annee2014               -0.12486    0.07950  -1.571
annee2015               -0.20433    0.08591  -2.379
annee2016               -0.05684    0.08033  -0.708
annee2017               -0.13149    0.08176  -1.608
annee2018               -0.20629    0.08126  -2.539
JulianDay               -0.10422    0.03600  -2.895
RisqueDebordement        0.05664    0.05320   1.065
exposition2Semi ombrage -0.12503    0.23429  -0.534
TypeCultureMaraichage   -0.12127    0.16833  -0.720
TypeCultureVigne         0.61834    0.12853   4.811

Response: entomogame_1
                    Chisq Df Pr(>Chisq)    
annee              9.5876  5   0.087799 .  
JulianDay          8.3827  1   0.003788 ** 
RisqueDebordement  1.1333  1   0.287073    
exposition2        0.2848  1   0.593574    
TypeCulture       34.3778  2  3.427e-08 ***

           R2m      R2c
[1,] 0.1624614 0.544388

### A.II.2. Type de production 

```{r}
mod_bio <- lmer(entomogame_1 ~  annee + JulianDay^2 + RisqueDebordement + exposition2 + TypeCulture +type_production + (1| code_parcelle)  , data=predictors_clust2, REML=F, na.action="na.fail")
dredge(mod_bio)
```
ns

### A.II.3. Pratiques

#### A.II.3.1. Pesticides échelle paysages
```{r}
mod_pest <- lmer(entomogame_1 ~  annee + JulianDay^2 + RisqueDebordement + exposition2 + TypeCulture+ IFT_H+ IFT_T+p_bio+ (1| code_parcelle)  , data=predictors_clust2, REML=F, na.action="na.fail")
dredge(mod_pest)
```
ns

#### A.II.3.2. Pratiques de gestion de la bordure
```{r}
mod_bord <- lmer(entomogame_1 ~ annee + JulianDay^2 + RisqueDebordement + exposition2 + TypeCulture+ Bordure_Largeur+Bordure_BroyageFauchage_ramassage+ Bordure_BroyageFauchage_SansRamassage+Bordure_NombreInterventionYEAR+ (1| code_parcelle)  , data=predictors_clust2, REML=F, na.action="na.fail")
dredge(mod_bord)
```
ns

#### A.II.3.3. Pratiques intra-parcellaires
```{r}
mod_prat <- lmer(entomogame_1 ~ annee + JulianDay^2 + RisqueDebordement + exposition2 + TypeCulture+ IFT_Hors_Herbicide2013_2019 +IFT_Herbicide2013_2019+CoefN+SC_Year_Copper.compounds.1+ (1| code_parcelle)  , data=predictors_clust2, REML=F, na.action="na.fail")
vif(mod_prat)
dredge(mod_prat)
mod_prat_best <- lmer(entomogame_1 ~ annee + JulianDay^2 + RisqueDebordement + exposition2 + TypeCulture+ IFT_Herbicide2013_2019 + (1| code_parcelle)  , data=predictors_clust2, REML=T, na.action="na.fail")
summary(mod_prat_best)
Anova(mod_prat_best)
r.squaredGLMM(mod_prat_best)
```
Fixed effects:
                        Estimate Std. Error t value
(Intercept)              0.16550    0.11520   1.437
annee2014               -0.12356    0.07951  -1.554
annee2015               -0.20480    0.08591  -2.384
annee2016               -0.05740    0.08034  -0.714
annee2017               -0.12822    0.08177  -1.568
annee2018               -0.20385    0.08126  -2.508
JulianDay               -0.09441    0.03602  -2.621
RisqueDebordement        0.05837    0.05256   1.111
exposition2Semi ombrage -0.19416    0.23329  -0.832
TypeCultureMaraichage   -0.25011    0.17639  -1.418
TypeCultureVigne         0.46703    0.14498   3.221
IFT_Herbicide2013_2019  -0.19622    0.09096  -2.157

Response: entomogame_1
                         Chisq Df Pr(>Chisq)    
annee                   9.4290  5   0.093130 .  
JulianDay               6.8696  1   0.008767 ** 
RisqueDebordement       1.2332  1   0.266777    
exposition2             0.6926  1   0.405266    
TypeCulture            24.8360  2  4.045e-06 ***
IFT_Herbicide2013_2019  4.6533  1   0.030993 *  

           R2m       R2c
[1,] 0.1789149 0.5464541

#### A.II.3.4. Test spatial autocorrelation
```{r}
mor=moran.test(resid(mod_prat_best), col.w.d_entomo_clust2, zero.policy=T)
mor
```
not spacially autocorrelated

## A.III.Cluster 3
```{r}
predictors_clust3 <- predictors %>% 
  filter(clust=="3")
```

### A.III.1. Temporalité et conditions parcellaires
```{r}
m0 <- lmer(entomogame_1 ~ annee + JulianDay^2 + RisqueDebordement +   exposition2 + TypeCulture+ (1| code_parcelle)  , data=predictors_clust3, REML=F,na.action="na.fail")
vif(m0)
dredge(m0) 
m0_best <- lmer(entomogame_1 ~ annee + JulianDay^2 + RisqueDebordement +   exposition2 + TypeCulture+(1| code_parcelle)  , data=predictors_clust3, REML=T, na.action="na.fail")
summary(m0_best)
Anova(m0_best)
r.squaredGLMM(m0_best)
```
Fixed effects:
                        Estimate Std. Error t value
(Intercept)             -0.09223    0.06691  -1.378
annee2014               -0.15852    0.06564  -2.415
annee2015               -0.22796    0.06720  -3.392
annee2016               -0.14172    0.06599  -2.148
annee2017               -0.21112    0.06614  -3.192
annee2018               -0.09476    0.06654  -1.424
JulianDay               -0.02591    0.03467  -0.747
RisqueDebordement        0.02341    0.04451   0.526
exposition2Semi ombrage  0.02152    0.16390   0.131
TypeCultureMaraichage   -0.14260    0.22624  -0.630
TypeCultureVigne         1.04983    0.19252   5.453

Response: entomogame_1
                    Chisq Df Pr(>Chisq)    
annee             15.7688  5   0.007536 ** 
JulianDay          0.5587  1   0.454772    
RisqueDebordement  0.2767  1   0.598898    
exposition2        0.0172  1   0.895514    
TypeCulture       30.6520  2  2.208e-07 ***

            R2m       R2c
[1,] 0.08056272 0.5228858


### A.III.2. Type de production

```{r}
mod_bio <- lmer(entomogame_1 ~ annee + JulianDay^2 + RisqueDebordement + exposition2 + TypeCulture+type_production + (1| code_parcelle)  , data=predictors_clust3, REML=F, na.action="na.fail")
dredge(mod_bio)
mod_bio_best <- lmer(entomogame_1 ~ annee + JulianDay^2 + RisqueDebordement + exposition2 + TypeCulture+type_production + (1| code_parcelle)  , data=predictors_clust3, REML=T, na.action="na.fail")
summary(mod_bio_best)
Anova(mod_bio_best)
r.squaredGLMM(mod_bio_best)
```
Fixed effects:
                          Estimate Std. Error t value
(Intercept)               -0.15468    0.06971  -2.219
annee2014                 -0.15920    0.06564  -2.425
annee2015                 -0.22897    0.06720  -3.407
annee2016                 -0.14086    0.06599  -2.135
annee2017                 -0.21045    0.06614  -3.182
annee2018                 -0.09374    0.06653  -1.409
JulianDay                 -0.02790    0.03455  -0.807
RisqueDebordement          0.02455    0.04394   0.559
exposition2Semi ombrage    0.02851    0.16129   0.177
TypeCultureMaraichage     -0.17323    0.22292  -0.777
TypeCultureVigne           1.02551    0.18957   5.410
type_productionBiologique  0.33572    0.11615   2.890

Response: entomogame_1
                    Chisq Df Pr(>Chisq)    
annee             15.8530  5   0.007277 ** 
JulianDay          0.6519  1   0.419444    
RisqueDebordement  0.3123  1   0.576286    
exposition2        0.0313  1   0.859672    
TypeCulture       30.5035  2  2.378e-07 ***
type_production    8.3550  1   0.003846 ** 

            R2m       R2c
[1,] 0.09870051 0.5232306


### A.III.3. Pratiques

#### A.III.3.1. Pesticides échelle paysages
```{r}
mod_pest <- lmer(entomogame_1 ~ annee + JulianDay^2 + RisqueDebordement + exposition2 + TypeCulture + IFT_H+ IFT_T+p_bio+ (1| code_parcelle)  , data=predictors_clust3, REML=F, na.action="na.fail")
vif(mod_pest)
dredge(mod_pest)
mod_pest_best <- lmer(entomogame_1~  annee + JulianDay^2 + RisqueDebordement + exposition2 + TypeCulture + IFT_T + (1| code_parcelle)  , data=predictors_clust3, REML=T, na.action="na.fail")
summary(mod_pest_best)
Anova(mod_pest_best)
r.squaredGLMM(mod_pest_best)
```
Fixed effects:
                        Estimate Std. Error t value
(Intercept)             -0.13934    0.06824  -2.042
annee2014               -0.15957    0.06564  -2.431
annee2015               -0.22694    0.06720  -3.377
annee2016               -0.14204    0.06599  -2.152
annee2017               -0.20948    0.06614  -3.167
annee2018               -0.09175    0.06654  -1.379
JulianDay               -0.01849    0.03465  -0.534
RisqueDebordement        0.02963    0.04398   0.674
exposition2Semi ombrage  0.03886    0.16135   0.241
TypeCultureMaraichage   -0.11663    0.22279  -0.524
TypeCultureVigne         1.18073    0.19471   6.064
IFT_T                   -0.23389    0.08093  -2.890

Response: entomogame_1
                    Chisq Df Pr(>Chisq)    
annee             15.7241  5   0.007677 ** 
JulianDay          0.2847  1   0.593663    
RisqueDebordement  0.4540  1   0.500455    
exposition2        0.0580  1   0.809658    
TypeCulture       37.6434  2  6.696e-09 ***
IFT_T              8.3531  1   0.003850 ** 

            R2m       R2c
[1,] 0.09925402 0.5234185


#### A.III.3.2. Pratiques de gestion de la bordure
```{r}
mod_bord <- lmer(entomogame_1 ~ IFT_T+annee + JulianDay^2 + RisqueDebordement + exposition2 + TypeCulture+ Bordure_Largeur+Bordure_BroyageFauchage_ramassage+ Bordure_BroyageFauchage_SansRamassage+Bordure_NombreInterventionYEAR+ (1| code_parcelle)  , data=predictors_clust3, REML=F, na.action="na.fail")
vif(mod_bord)
dredge(mod_bord)
```
ns

#### A.III.3.3. Pratiques intra-parcellaires
```{r}
mod_prat <- lmer(entomogame_1 ~ IFT_T+annee + JulianDay^2 + RisqueDebordement + exposition2 + TypeCulture+ IFT_Hors_Herbicide2013_2019 + +IFT_Herbicide2013_2019+DivRotation+CoefN+SC_Year_Copper.compounds.1+ (1| code_parcelle)  , data=predictors_clust3, REML=F, na.action="na.fail")
vif(mod_prat) 
dredge(mod_prat)
mod_prat_best <- lmer(entomogame_1 ~ annee + JulianDay^2 + RisqueDebordement + exposition2 + TypeCulture+ IFT_T+ +IFT_Herbicide2013_2019+CoefN+ (1| code_parcelle)  , data=predictors_clust3, REML=T, na.action="na.fail")
summary(mod_prat_best)
Anova(mod_prat_best)
r.squaredGLMM(mod_prat_best)
```
Fixed effects:
                        Estimate Std. Error t value
(Intercept)             -0.04060    0.07129  -0.569
annee2014               -0.16233    0.06566  -2.472
annee2015               -0.23051    0.06721  -3.430
annee2016               -0.14448    0.06600  -2.189
annee2017               -0.20953    0.06614  -3.168
annee2018               -0.09431    0.06653  -1.418
JulianDay               -0.02124    0.03425  -0.620
RisqueDebordement        0.03236    0.04214   0.768
exposition2Semi ombrage  0.00216    0.15326   0.014
TypeCultureMaraichage   -0.09358    0.21452  -0.436
TypeCultureVigne         0.83537    0.20187   4.138
IFT_T                   -0.18054    0.07823  -2.308
IFT_Herbicide2013_2019   0.12331    0.04901   2.516
CoefN                   -0.28702    0.05547  -5.175

Response: entomogame_1
                         Chisq Df Pr(>Chisq)    
annee                  15.9631  5  0.0069503 ** 
JulianDay               0.3846  1  0.5351610    
RisqueDebordement       0.5899  1  0.4424422    
exposition2             0.0002  1  0.9887564    
TypeCulture            17.8112  2  0.0001356 ***
IFT_T                   5.3262  1  0.0210074 *  
IFT_Herbicide2013_2019  6.3312  1  0.0118630 *  
CoefN                  26.7796  1   2.28e-07 ***

           R2m       R2c
[1,] 0.1507472 0.5224112


#### A.III.3.4. Test spatial autocorrelation
```{r}
mor=moran.test(resid(mod_prat_best), col.w.d_entomo_clust3, zero.policy=T)
mor
```
not spacially autocorrelated

# B. FRic_flow

## B.I.Cluster 1
```{r}
predictors_clust1_FRic_flow <- predictors %>% 
  filter(clust=="1") %>% 
  filter(FRic_flow!="NA")
```


### B.I.1. Temporalité et conditions parcellaires
```{r}
m0 <- lmer(FRic_flow ~ annee + JulianDay^2 + RisqueDebordement +   exposition2+ TypeCulture + (1| code_parcelle)  , data=predictors_clust1_FRic_flow, REML=T,na.action="na.fail")
vif(m0)
summary(m0)
Anova(m0)
r.squaredGLMM(m0)
```
Fixed effects:
                        Estimate Std. Error t value
(Intercept)              0.11179    0.12635   0.885
annee2014                0.06947    0.12582   0.552
annee2015               -0.08406    0.12470  -0.674
annee2016               -0.01380    0.12661  -0.109
annee2017               -0.24064    0.12713  -1.893
annee2018               -0.02416    0.12446  -0.194
JulianDay                0.02268    0.05879   0.386
RisqueDebordement       -0.06392    0.08336  -0.767
exposition2Semi ombrage -0.19921    0.21685  -0.919
TypeCultureMaraichage    0.29210    0.29690   0.984
TypeCultureVigne        -0.07783    0.25691  -0.303

Response: FRic_flow
                   Chisq Df Pr(>Chisq)
annee             6.7488  5     0.2400
JulianDay         0.1489  1     0.6996
RisqueDebordement 0.5880  1     0.4432
exposition2       0.8439  1     0.3583
TypeCulture       1.1429  2     0.5647

            R2m       R2c
[1,] 0.02793375 0.4549639

### B.I.2. Type de production
```{r}
mod_bio <- lmer(FRic_flow ~annee + JulianDay^2 + RisqueDebordement + exposition2 + TypeCulture+  type_production +(1| code_parcelle)  , data=predictors_clust1_FRic_flow, REML=T,na.action="na.fail")
summary(mod_bio)
Anova(mod_bio)
r.squaredGLMM(mod_bio)
```
ns 

### B.I.3. Pratiques
#### B.I.3.1. Pesticides échelle paysages
```{r}
mod_bord <- lmer(FRic_flow ~  annee + JulianDay^2 + RisqueDebordement + exposition2 + TypeCulture+IFT_H+ IFT_T+p_bio+ (1| code_parcelle)  , data=predictors_clust1_FRic_flow, REML=F, na.action="na.fail")
dredge(mod_bord)
```
ns 

#### B.I.3.2. Pratiques de gestion de la bordure
```{r}
mod_bord <- lmer(FRic_flow~ annee + JulianDay^2 + RisqueDebordement + exposition2 + TypeCulture+ Bordure_Largeur+Bordure_BroyageFauchage_ramassage+ Bordure_BroyageFauchage_SansRamassage+Bordure_NombreInterventionYEAR+ (1| code_parcelle)  , data=predictors_clust1_FRic_flow, REML=F, na.action="na.fail")
dredge(mod_bord)
```
ns


#### B.I.3.3. Pratiques intra-parcellaires
```{r}
mod_prat <- lmer(FRic_flow ~annee + JulianDay^2 + RisqueDebordement + exposition2 + TypeCulture+IFT_Hors_Herbicide2013_2019 +IFT_Herbicide2013_2019+DivRotation+CoefN+SC_Year_Copper.compounds.1+ (1| code_parcelle)  , data=predictors_clust1_FRic_flow, REML=F, na.action="na.fail")
vif(mod_prat)
dredge(mod_prat)
mod_prat_best <- lmer(FRic_flow ~annee + JulianDay^2 + RisqueDebordement + exposition2 + TypeCulture+SC_Year_Copper.compounds.1+ (1| code_parcelle)  , data=predictors_clust1_FRic_flow, REML=T, na.action="na.fail")
summary(mod_prat_best)
Anova(mod_prat_best)
r.squaredGLMM(mod_prat_best)
```
Fixed effects:
                           Estimate Std. Error t value
(Intercept)                 0.04573    0.12660   0.361
annee2014                   0.09923    0.12347   0.804
annee2015                  -0.03433    0.12286  -0.279
annee2016                   0.02637    0.12446   0.212
annee2017                  -0.22816    0.12455  -1.832
annee2018                  -0.01223    0.12196  -0.100
JulianDay                   0.01924    0.05781   0.333
RisqueDebordement          -0.07105    0.08336  -0.852
exposition2Semi ombrage    -0.21295    0.21710  -0.981
TypeCultureMaraichage       0.29403    0.29724   0.989
TypeCultureVigne            0.11523    0.26252   0.439
SC_Year_Copper.compounds.1 -0.14958    0.04067  -3.678

Response: FRic_flow
                             Chisq Df Pr(>Chisq)    
annee                       7.5042  5  0.1857596    
JulianDay                   0.1108  1  0.7392696    
RisqueDebordement           0.7264  1  0.3940618    
exposition2                 0.9622  1  0.3266369    
TypeCulture                 1.0874  2  0.5806104    
SC_Year_Copper.compounds.1 13.5264  1  0.0002352 ***

            R2m       R2c
[1,] 0.05165736 0.4813883


#### B.I.3.4. Test spatial autocorrelation
```{r}
mor=moran.test(resid(mod_prat_best), col.w.d_FRIC_clust1, zero.policy=T)
mor
```
not spacially autocorrelated

## B.II.Cluster 2
```{r}
predictors_clust2_FRic_flow <- predictors %>% 
  filter(clust=="2") %>% 
  filter(FRic_flow!="NA")
```

### B.II.1. Temporalité et conditions parcellaires
```{r}
m0_best <- lmer(FRic_flow ~annee + JulianDay^2 + RisqueDebordement +   exposition2 + TypeCulture+(1| code_parcelle)  , data=predictors_clust2_FRic_flow, REML=T, na.action="na.fail")
summary(m0_best)
Anova(m0_best)
r.squaredGLMM(m0_best)
```
Fixed effects:
                        Estimate Std. Error t value
(Intercept)              0.15230    0.12735   1.196
annee2014               -0.01021    0.08592  -0.119
annee2015                0.17517    0.09247   1.894
annee2016                0.13003    0.08664   1.501
annee2017                0.02187    0.08800   0.249
annee2018                0.05900    0.08786   0.672
JulianDay               -0.16460    0.03928  -4.190
RisqueDebordement       -0.11587    0.05863  -1.976
exposition2Semi ombrage  0.03760    0.25837   0.146
TypeCultureMaraichage   -0.05884    0.18569  -0.317
TypeCultureVigne        -0.44505    0.14181  -3.138

Response: FRic_flow
                    Chisq Df Pr(>Chisq)    
annee              6.7292  5   0.241573    
JulianDay         17.5563  1  2.789e-05 ***
RisqueDebordement  3.9052  1   0.048137 *  
exposition2        0.0212  1   0.884290    
TypeCulture       11.5348  2   0.003128 ** 

            R2m       R2c
[1,] 0.09671078 0.5220219


### B.II.2. Type de production 

```{r}
mod_bio <- lmer(FRic_flow ~  annee + JulianDay^2 + RisqueDebordement + exposition2 + TypeCulture+type_production  +(1| code_parcelle)  , data=predictors_clust2_FRic_flow, REML=F, na.action="na.fail")
dredge(mod_bio)
```
ns


### B.II.3. Pratiques

#### B.II.3.1. Pesticides échelle paysages
```{r}
mod_pays <- lmer(FRic_flow ~ annee + JulianDay^2 + RisqueDebordement + exposition2 + TypeCulture  + TypeCulture+ IFT_H+ IFT_T+p_bio+ (1| code_parcelle)  , data=predictors_clust2_FRic_flow, REML=F, na.action="na.fail")
dredge(mod_pays)
```
ns

#### B.II.3.2. Pratiques de gestion de la bordure
```{r}
mod_bord <- lmer(FRic_flow ~  annee + JulianDay^2 + RisqueDebordement + exposition2 + TypeCulture + Bordure_Largeur+Bordure_BroyageFauchage_ramassage+ Bordure_BroyageFauchage_SansRamassage+Bordure_NombreInterventionYEAR+ (1| code_parcelle)  , data=predictors_clust2_FRic_flow, REML=F, na.action="na.fail")
dredge(mod_bord)
```
ns

#### B.II.3.3. Pratiques intra-parcellaires
```{r}
mod_prat <- lmer(FRic_flow ~  annee + JulianDay^2 + RisqueDebordement + exposition2 + TypeCulture +IFT_Hors_Herbicide2013_2019 +IFT_Herbicide2013_2019+CoefN+SC_Year_Copper.compounds.1+ (1| code_parcelle)  , data=predictors_clust2_FRic_flow, REML=F, na.action="na.fail")
vif(mod_prat) 
dredge(mod_prat)
```
ns

#### B.II.3.4. Test spatial autocorrelation
```{r}
mor=moran.test(resid(m0_best), col.w.d_FRIC_clust2, zero.policy=T)
mor
```
not spacially autocorrelated

## B.III. Cluster 3
```{r}
predictors_clust3_FRic_flow <- predictors %>% 
  filter(clust=="3") %>% 
  filter(FRic_flow!="NA")
```

### B.III.1. Temporalité et conditions parcellaires
```{r}
m0_best <- lmer(FRic_flow ~ annee + JulianDay^2 + RisqueDebordement +   exposition2 + TypeCulture+(1| code_parcelle)  , data=predictors_clust3_FRic_flow, REML=T, na.action="na.fail")
summary(m0_best)
Anova(m0_best)
r.squaredGLMM(m0_best)
```
Fixed effects:
                         Estimate Std. Error t value
(Intercept)             -0.118090   0.071202  -1.659
annee2014                0.006979   0.073623   0.095
annee2015                0.061026   0.074966   0.814
annee2016                0.157188   0.073632   2.135
annee2017                0.020824   0.073829   0.282
annee2018                0.120683   0.074353   1.623
JulianDay               -0.178528   0.038058  -4.691
RisqueDebordement        0.025822   0.046399   0.557
exposition2Semi ombrage  0.509558   0.167887   3.035
TypeCultureMaraichage   -0.220720   0.232337  -0.950
TypeCultureVigne         0.094575   0.196923   0.480

Response: FRic_flow
                    Chisq Df Pr(>Chisq)    
annee              7.7404  5   0.171133    
JulianDay         22.0046  1   2.72e-06 ***
RisqueDebordement  0.3097  1   0.577857    
exposition2        9.2120  1   0.002404 ** 
TypeCulture        1.1923  2   0.550935   

            R2m       R2c
[1,] 0.04242915 0.4526212

### B.III.2. Type de production

```{r}
mod_bio <- lmer(FRic_flow ~  annee + JulianDay^2 + RisqueDebordement + exposition2 + TypeCulture+type_production + (1| code_parcelle)  , data=predictors_clust3_FRic_flow, REML=F, na.action="na.fail")
dredge(mod_bio)
mod_bio_best <- lmer(FRic_flow ~ annee + JulianDay^2 + RisqueDebordement + exposition2 + TypeCulture+type_production + (1| code_parcelle)  , data=predictors_clust3_FRic_flow, REML=T, na.action="na.fail")
summary(mod_bio_best)
Anova(mod_bio_best)
r.squaredGLMM(mod_bio_best)
```
Fixed effects:
                           Estimate Std. Error t value
(Intercept)               -0.174334   0.074211  -2.349
annee2014                  0.006381   0.073621   0.087
annee2015                  0.060073   0.074962   0.801
annee2016                  0.158100   0.073628   2.147
annee2017                  0.021666   0.073824   0.293
annee2018                  0.121713   0.074344   1.637
JulianDay                 -0.180944   0.037953  -4.768
RisqueDebordement          0.025878   0.045960   0.563
exposition2Semi ombrage    0.515688   0.165983   3.107
TypeCultureMaraichage     -0.248665   0.229993  -1.081
TypeCultureVigne           0.073990   0.194807   0.380
type_productionBiologique  0.300211   0.119291   2.517

Response: FRic_flow
                    Chisq Df Pr(>Chisq)    
annee              7.8494  5   0.164734    
JulianDay         22.7301  1  1.864e-06 ***
RisqueDebordement  0.3170  1   0.573403    
exposition2        9.6527  1   0.001891 ** 
TypeCulture        1.3695  2   0.504219    
type_production    6.3334  1   0.011848 *

           R2m       R2c
[1,] 0.0550532 0.4529684

### B.III.3. Pratiques

#### B.III.3.1. Pesticides échelle paysages
```{r}
mod_bord <- lmer(FRic_flow ~ annee + JulianDay^2 + RisqueDebordement + exposition2 + TypeCulture+ IFT_H+ IFT_T+p_bio+ (1| code_parcelle)  , data=predictors_clust3_FRic_flow, REML=F, na.action="na.fail")
dredge(mod_bord)

```
ns

#### B.III.3.2. Pratiques de gestion de la bordure
```{r}
mod_bord <- lmer(FRic_flow ~ annee + JulianDay^2 + RisqueDebordement + exposition2 + TypeCulture + Bordure_Largeur+Bordure_BroyageFauchage_ramassage+ Bordure_BroyageFauchage_SansRamassage+Bordure_NombreInterventionYEAR+ (1| code_parcelle)  , data=predictors_clust3_FRic_flow, REML=F, na.action="na.fail")
dredge(mod_bord)
```
ns


#### B.III.3.3. Pratiques intra-parcellaires
```{r}
mod_prat <- lmer(FRic_flow ~  annee + JulianDay^2 + RisqueDebordement + exposition2 + TypeCulture+IFT_Hors_Herbicide2013_2019 +IFT_Herbicide2013_2019+DivRotation+CoefN+SC_Year_Copper.compounds.1+ (1| code_parcelle)  , data=predictors_clust3_FRic_flow, REML=F, na.action="na.fail")
dredge(mod_prat)
mod_prat_best <- lmer(FRic_flow ~ annee + JulianDay^2 + RisqueDebordement + exposition2 + TypeCulture+IFT_Herbicide2013_2019 + (1| code_parcelle)  , data=predictors_clust3_FDiv_flow, REML=T, na.action="na.fail")
summary(mod_prat_best)
Anova(mod_prat_best)
r.squaredGLMM(mod_prat_best)
```
Fixed effects:
                         Estimate Std. Error t value
(Intercept)             -0.080494   0.073174  -1.100
annee2014                0.007085   0.073632   0.096
annee2015                0.061984   0.074974   0.827
annee2016                0.158274   0.073641   2.149
annee2017                0.022222   0.073839   0.301
annee2018                0.122058   0.074360   1.641
JulianDay               -0.178882   0.037987  -4.709
RisqueDebordement        0.025568   0.046104   0.555
exposition2Semi ombrage  0.504471   0.166610   3.028
TypeCultureMaraichage   -0.298216   0.233613  -1.277
TypeCultureVigne         0.002109   0.200452   0.011
IFT_Herbicide2013_2019  -0.095093   0.045960  -2.069

Response: FRic_flow
                         Chisq Df Pr(>Chisq)    
annee                   7.8292  5   0.165905    
JulianDay              22.1745  1   2.49e-06 ***
RisqueDebordement       0.3075  1   0.579194    
exposition2             9.1679  1   0.002463 ** 
TypeCulture             1.6467  2   0.438967    
IFT_Herbicide2013_2019  4.2810  1   0.038541 *  

            R2m       R2c
[1,] 0.05151227 0.4530969

#### B.III.3.4. Test spatial autocorrelation
```{r}
mor=moran.test(resid(mod_prat_best), col.w.d_FRIC_clust3, zero.policy=T)
mor
```
not spacially autocorrelated 

# C. Species richness

## C.I.Cluster 1
```{r}
predictors_clust1 <- predictors %>% 
  filter(clust=="1") 
```


### C.I.1. Temporalité et conditions parcellaires
```{r}
m0 <- lmer(rich_sp ~ annee + JulianDay^2 + RisqueDebordement +   exposition2+ TypeCulture + (1| code_parcelle)  , data=predictors_clust1, REML=F,na.action="na.fail")
vif(m0)
dredge(m0) 
m0_best <- lmer(rich_sp ~  TypeCulture   +(1| code_parcelle)  , data=predictors_clust1, REML=T, na.action="na.fail")
summary(m0_best)
Anova(m0_best)
r.squaredGLMM(m0_best)
```
Fixed effects:
                      Estimate Std. Error t value
(Intercept)            -0.1144     0.2264  -0.505
coord_y                -0.3216     0.1558  -2.064
TypeCultureMaraichage   0.6516     0.3254   2.003
TypeCultureVigne        0.5153     0.3044   1.693

Response: rich_sp
             Chisq Df Pr(>Chisq)  
coord_y     4.2590  1    0.03904 *
TypeCulture 6.1806  2    0.04549 *

           R2m       R2c
[1,] 0.1255575 0.6921988

### C.I.2. Type de production
```{r}
mod_bio <- lmer(rich_sp ~ annee + JulianDay^2 + RisqueDebordement + exposition2 + TypeCulture + type_production +(1| code_parcelle)  , data=predictors_clust1, REML=T,na.action="na.fail")
dredge(mod_bio)
```
ns

### C.I.3. Pratiques
#### C.I.3.1. Pesticides échelle paysages
```{r}
mod_bord <- lmer(rich_sp ~  annee + JulianDay^2 + RisqueDebordement + exposition2 + TypeCulture+  IFT_H+ IFT_T+p_bio+ (1| code_parcelle)  , data=predictors_clust1, REML=F, na.action="na.fail")
dredge(mod_bord)
mod_bord_best <- lmer(rich_sp~   IFT_H+ (1| code_parcelle)  , data=predictors_clust1, REML=T, na.action="na.fail")
summary(mod_bord_best)
Anova(mod_bord_best)
r.squaredGLMM(mod_bord_best)
```
Fixed effects:
            Estimate Std. Error t value
(Intercept) -0.03925    0.27411  -0.143
IFT_H       -0.42981    0.15785  -2.723

Response: rich_sp
       Chisq Df Pr(>Chisq)   
IFT_H 7.4139  1   0.006472 **

            R2m       R2c
[1,] 0.07650621 0.7203336

#### C.I.3.2. Pratiques de gestion de la bordure
```{r}
mod_bord <- lmer(rich_sp~  annee + JulianDay^2 + RisqueDebordement + exposition2 + TypeCulture + Bordure_Largeur+Bordure_BroyageFauchage_ramassage+ Bordure_BroyageFauchage_SansRamassage+Bordure_NombreInterventionYEAR+ (1| code_parcelle)  , data=predictors_clust1, REML=F, na.action="na.fail")
dredge(mod_bord)
mod_bord_best <- lmer(rich_sp~IFT_H + Bordure_BroyageFauchage_SansRamassage+(1| code_parcelle)  , data=predictors_clust1, REML=T, na.action="na.fail")
summary(mod_bord_best)
Anova(mod_bord_best)
r.squaredGLMM(mod_bord_best)
```
Fixed effects:
                                      Estimate Std. Error t value
(Intercept)                           -0.08787    0.17377  -0.506
IFT_H                                 -0.37883    0.13754  -2.754
Bordure_BroyageFauchage_SansRamassage  0.35772    0.10734   3.333

Response: rich_sp
                                        Chisq Df Pr(>Chisq)    
IFT_H                                  7.5862  1  0.0058817 ** 
Bordure_BroyageFauchage_SansRamassage 11.1058  1  0.0008606 ***

           R2m       R2c
[1,] 0.1614083 0.6543951

#### C.I.3.3. Pratiques intra-parcellaires
```{r}
mod_prat <- lmer(rich_sp ~  annee + JulianDay^2 + RisqueDebordement + exposition2 + TypeCulture+IFT_Hors_Herbicide2013_2019 +IFT_Herbicide2013_2019+DivRotation+CoefN+SC_Year_Copper.compounds.1+ (1| code_parcelle)  , data=predictors_clust1, REML=F, na.action="na.fail")
vif(mod_prat)
dredge(mod_prat)
mod_prat_best <- lmer(rich_sp ~ IFT_H + Bordure_BroyageFauchage_SansRamassage+ SC_Year_Copper.compounds.1+(1| code_parcelle)  , data=predictors_clust1, REML=T, na.action="na.fail")
summary(mod_prat_best)
Anova(mod_prat_best)
r.squaredGLMM(mod_prat_best)
```
Fixed effects:
                                      Estimate Std. Error t value
(Intercept)                           -0.11804    0.18772  -0.629
IFT_H                                 -0.43406    0.14305  -3.034
Bordure_BroyageFauchage_SansRamassage  0.36277    0.11092   3.270
SC_Year_Copper.compounds.1            -0.16407    0.03506  -4.679

Response: rich_sp
                                        Chisq Df Pr(>Chisq)    
IFT_H                                  9.2073  1   0.002410 ** 
Bordure_BroyageFauchage_SansRamassage 10.6958  1   0.001074 ** 
SC_Year_Copper.compounds.1            21.8973  1  2.876e-06 ***

           R2m       R2c
[1,] 0.1822141 0.6962427

#### C.I.3.4. Test spatial autocorrelation
```{r}

```

## C.II.Cluster 2
```{r}
predictors_clust2 <- predictors %>% 
  filter(clust=="2") 
```

### C.II.1. Temporalité et conditions parcellaires
```{r}
m0 <- lmer(rich_sp ~ annee + JulianDay^2 + RisqueDebordement +   exposition2 + TypeCulture+(1| code_parcelle)  , data=predictors_clust2, REML=F,na.action="na.fail")
vif(m0)
dredge(m0) 
m0_best <- lmer(rich_sp ~ JulianDay^2 + RisqueDebordement + (1| code_parcelle)  , data=predictors_clust2, REML=T, na.action="na.fail")
summary(m0_best)
Anova(m0_best)
r.squaredGLMM(m0_best)
```
Fixed effects:
                  Estimate Std. Error t value
(Intercept)        0.06787    0.14663   0.463
JulianDay         -0.17699    0.04644  -3.811
RisqueDebordement -0.20632    0.06285  -3.283
coord_x            0.31910    0.10380   3.074

Response: rich_sp
                    Chisq Df Pr(>Chisq)    
JulianDay         14.5248  1  0.0001383 ***
RisqueDebordement 10.7759  1  0.0010283 ** 
coord_x            9.4505  1  0.0021109 ** 

           R2m       R2c
[1,] 0.1527574 0.6236709

### C.II.2. Type de production 

```{r}
mod_bio <- lmer(rich_sp ~  annee + JulianDay^2 + RisqueDebordement + exposition2 + TypeCulture + type_production  +(1| code_parcelle)  , data=predictors_clust2, REML=F, na.action="na.fail")
dredge(mod_bio)
summary(mod_bio)
Anova(mod_bio)
r.squaredGLMM(mod_bio)
```
Fixed effects:
                          Estimate Std. Error t value
(Intercept)               -0.04860    0.14176  -0.343
JulianDay                 -0.17466    0.04579  -3.815
RisqueDebordement         -0.22184    0.06088  -3.644
coord_x                    0.32149    0.09816   3.275
type_productionBiologique  0.41055    0.13688   2.999

Response: rich_sp
                    Chisq Df Pr(>Chisq)    
JulianDay         14.5512  1  0.0001364 ***
RisqueDebordement 13.2799  1  0.0002683 ***
coord_x           10.7274  1  0.0010556 ** 
type_production    8.9957  1  0.0027062 ** 


           R2m      R2c
[1,] 0.1836133 0.615564

### C.II.3. Pratiques
#### C.II.3.1. Pesticides échelle paysages
```{r}
mod_bord <- lmer(rich_sp ~  annee + JulianDay^2 + RisqueDebordement + exposition2 + TypeCulture+ IFT_H+ IFT_T+p_bio+ (1| code_parcelle)  , data=predictors_clust2, REML=F, na.action="na.fail")
dredge(mod_bord)
mod_bord_best <- lmer(rich_sp~ + (1| code_parcelle)  , data=predictors_clust2, REML=T, na.action="na.fail")
summary(mod_bord_best)
Anova(mod_bord_best)
r.squaredGLMM(mod_bord_best)
```


#### C.II.3.2. Pratiques de gestion de la bordure
```{r}
mod_bord <- lmer(rich_sp ~ annee + JulianDay^2 + RisqueDebordement + exposition2 + TypeCulture + Bordure_Largeur+Bordure_BroyageFauchage_ramassage+ Bordure_BroyageFauchage_SansRamassage+Bordure_NombreInterventionYEAR+ (1| code_parcelle)  , data=predictors_clust2, REML=F, na.action="na.fail")
dredge(mod_bord)
mod_bord_best <- lmer(rich_sp~ + (1| code_parcelle)  , data=predictors_clust2, REML=T, na.action="na.fail")
summary(mod_bord_best)
Anova(mod_bord_best)
r.squaredGLMM(mod_bord_best)
```


#### C.II.3.3. Pratiques intra-parcellaires
```{r}
mod_prat <- lmer(rich_sp ~ annee + JulianDay^2 + RisqueDebordement + exposition2 + TypeCulture   +IFT_Hors_Herbicide2013_2019 +IFT_Herbicide2013_2019+DivRotation+CoefN+SC_Year_Copper.compounds.1+ (1| code_parcelle)  , data=predictors_clust2, REML=F, na.action="na.fail")
vif(mod_prat) # je retire IFT_Biocontrole2013_2019
dredge(mod_prat)
mod_prat_best <- lmer(rich_sp ~  annee + JulianDay^2 + RisqueDebordement + exposition2 + TypeCulture  + (1| code_parcelle)  , data=predictors_clust2, REML=F, na.action="na.fail")
summary(mod_prat_best)
Anova(mod_prat_best)
r.squaredGLMM(mod_prat_best)
```

#### C.II.3.4. Test spatial autocorrelation
```{r}

```

## C.III.Cluster 3
```{r}
predictors_clust3 <- predictors %>% 
  filter(clust=="3") 
```

### C.III.1. Temporalité et conditions parcellaires
```{r}
m0 <- lmer(rich_sp ~ annee + JulianDay^2 + RisqueDebordement +   exposition2 + TypeCulture+(1| code_parcelle)  , data=predictors_clust3, REML=F,na.action="na.fail")
vif(m0)
dredge(m0) 
m0_best <- lmer(rich_sp ~   exposition2 + TypeCulture+JulianDay^2+(1| code_parcelle)  , data=predictors_clust3, REML=T, na.action="na.fail")
summary(m0_best)
Anova(m0_best)
r.squaredGLMM(m0_best)
```
Fixed effects:
                        Estimate Std. Error t value
(Intercept)             -0.11796    0.10093  -1.169
coord_y                 -0.25870    0.09035  -2.863
exposition2Semi ombrage  0.40946    0.15865   2.581
TypeCultureMaraichage   -0.04236    0.21593  -0.196
TypeCultureVigne         0.58371    0.18765   3.111
JulianDay               -0.14165    0.03327  -4.258

Response: rich_sp
              Chisq Df Pr(>Chisq)    
coord_y      8.1988  1   0.004192 ** 
exposition2  6.6613  1   0.009853 ** 
TypeCulture  9.8010  2   0.007443 ** 
JulianDay   18.1279  1  2.066e-05 ***

           R2m      R2c
[1,] 0.1183201 0.574208


### C.III.2. Type de production
```{r}
mod_bio <- lmer(rich_sp ~  annee + JulianDay^2 + RisqueDebordement + exposition2 + TypeCulture+type_production + (1| code_parcelle)  , data=predictors_clust3, REML=F, na.action="na.fail")
dredge(mod_bio)
mod_bio_best <- lmer(rich_sp ~   annee + JulianDay^2 + RisqueDebordement + exposition2 + TypeCulture+type_production  + (1| code_parcelle)  , data=predictors_clust3, REML=T, na.action="na.fail")
summary(mod_bio_best)
Anova(mod_bio_best)
r.squaredGLMM(mod_bio_best)
```
Fixed effects:
                          Estimate Std. Error t value
(Intercept)               -0.20557    0.11828  -1.738
coord_y                   -0.29851    0.09488  -3.146
exposition2Semi ombrage    0.41279    0.15298   2.698
TypeCultureMaraichage     -0.07505    0.20847  -0.360
TypeCultureVigne           0.55567    0.18139   3.063
JulianDay                 -0.14233    0.03313  -4.296
type_productionBiologique  0.44693    0.10768   4.151

Response: rich_sp
                  Chisq Df Pr(>Chisq)    
coord_y          9.8978  1   0.001655 ** 
exposition2      7.2810  1   0.006969 ** 
TypeCulture      9.6607  2   0.007984 ** 
JulianDay       18.4549  1  1.740e-05 ***
type_production 17.2273  1  3.316e-05 ***

           R2m       R2c
[1,] 0.1628606 0.5935462

### C.III.3. Pratiques
#### C.III.3.1. Pesticides échelle paysages
```{r}
mod_bord <- lmer(rich_sp ~  annee + JulianDay^2 + RisqueDebordement + exposition2 + TypeCulture + IFT_H+ IFT_T+p_bio+ (1| code_parcelle)  , data=predictors_clust3, REML=F, na.action="na.fail")
dredge(mod_bord)
```
ns

#### C.III.3.2. Pratiques de gestion de la bordure
```{r}
mod_bord <- lmer(rich_sp ~   annee + JulianDay^2 + RisqueDebordement + exposition2 + TypeCulture + Bordure_Largeur+Bordure_BroyageFauchage_ramassage+ Bordure_BroyageFauchage_SansRamassage+Bordure_NombreInterventionYEAR+ (1| code_parcelle)  , data=predictors_clust3, REML=F, na.action="na.fail")
dredge(mod_bord)
mod_bord_best <- lmer(rich_sp~  annee + JulianDay^2 + RisqueDebordement + exposition2 + TypeCulture+ (1| code_parcelle)  , data=predictors_clust3, REML=T, na.action="na.fail")
summary(mod_bord_best)
Anova(mod_bord_best)
r.squaredGLMM(mod_bord_best)
```
Fixed effects:
                        Estimate Std. Error t value
(Intercept)             -0.12666    0.09713  -1.304
coord_y                 -0.25653    0.08825  -2.907
exposition2Semi ombrage  0.39191    0.15813   2.478
TypeCultureMaraichage   -0.03429    0.21499  -0.160
TypeCultureVigne         0.59200    0.18669   3.171
JulianDay               -0.13947    0.03324  -4.195
Bordure_Largeur         -0.10428    0.05355  -1.947

Response: rich_sp
                  Chisq Df Pr(>Chisq)    
coord_y          8.4500  1   0.003650 ** 
exposition2      6.1429  1   0.013194 *  
TypeCulture     10.1583  2   0.006225 ** 
JulianDay       17.6017  1  2.723e-05 ***
Bordure_Largeur  3.7915  1   0.051514 . 

           R2m       R2c
[1,] 0.1267435 0.5732796


#### C.III.3.3. Pratiques intra-parcellaires
```{r}
mod_prat <- lmer(rich_sp ~ annee + JulianDay^2 + RisqueDebordement + exposition2 + TypeCulture +IFT_Hors_Herbicide2013_2019 +IFT_Herbicide2013_2019+DivRotation+CoefN+SC_Year_Copper.compounds.1+ (1| code_parcelle)  , data=predictors_clust3, REML=F, na.action="na.fail")
dredge(mod_prat)
mod_prat_best <- lmer(rich_sp ~ annee + JulianDay^2 + RisqueDebordement + exposition2 + TypeCulture + (1| code_parcelle)  , data=predictors_clust3, REML=T, na.action="na.fail")
summary(mod_prat_best)
Anova(mod_prat_best)
r.squaredGLMM(mod_prat_best)
```
Fixed effects:
                            Estimate Std. Error t value
(Intercept)                 -0.14153    0.10879  -1.301
coord_y                     -0.25042    0.09125  -2.744
exposition2Semi ombrage      0.36943    0.15525   2.380
TypeCultureMaraichage       -0.09634    0.21355  -0.451
TypeCultureVigne             0.74430    0.22929   3.246
JulianDay                   -0.14203    0.03319  -4.279
Bordure_Largeur             -0.10696    0.05256  -2.035
IFT_Hors_Herbicide2013_2019 -0.12257    0.06379  -1.921
IFT_Herbicide2013_2019      -0.07980    0.04509  -1.770

Response: rich_sp
                              Chisq Df Pr(>Chisq)    
coord_y                      7.5308  1   0.006065 ** 
exposition2                  5.6625  1   0.017331 *  
TypeCulture                 11.1190  2   0.003851 ** 
JulianDay                   18.3126  1  1.875e-05 ***
Bordure_Largeur              4.1408  1   0.041862 *  
IFT_Hors_Herbicide2013_2019  3.6920  1   0.054673 .  
IFT_Herbicide2013_2019       3.1316  1   0.076788 .  

           R2m       R2c
[1,] 0.1497582 0.5814432

#### C.III.3.4. Test spatial autocorrelation
```{r}

```

# D. % nature values

## D.I.Cluster 1
```{r}
predictors_clust1 <- predictors %>% 
  filter(clust=="1") 
```


### D.I.1. Temporalité et conditions parcellaires
```{r}
m0 <- lmer(nat_val_100 ~ annee + JulianDay^2 + RisqueDebordement +   exposition2+ TypeCulture + (1| code_parcelle)  , data=predictors_clust1, REML=F,na.action="na.fail")
vif(m0)
dredge(m0) 
m0_best <- lmer(nat_val_100 ~  annee + JulianDay^2 + RisqueDebordement +   exposition2+ TypeCulture   +(1| code_parcelle)  , data=predictors_clust1, REML=T, na.action="na.fail")
summary(m0_best)
Anova(m0_best)
r.squaredGLMM(m0_best)
```
Fixed effects:
                        Estimate Std. Error t value
(Intercept)              0.55500    0.11390   4.873
annee2014                0.01064    0.11343   0.094
annee2015                0.01363    0.11242   0.121
annee2016               -0.11352    0.11411  -0.995
annee2017               -0.11786    0.11458  -1.029
annee2018               -0.11466    0.11163  -1.027
JulianDay                0.03706    0.05298   0.700
RisqueDebordement       -0.24367    0.07512  -3.244
exposition2Semi ombrage -0.12169    0.19510  -0.624
TypeCultureMaraichage   -0.43081    0.26771  -1.609
TypeCultureVigne        -0.05007    0.23166  -0.216

Response: nat_val_100
                    Chisq Df Pr(>Chisq)   
annee              3.5211  5    0.62020   
JulianDay          0.4894  1    0.48418   
RisqueDebordement 10.5218  1    0.00118 **
exposition2        0.3890  1    0.53280   
TypeCulture        2.5907  2    0.27380  


           R2m       R2c
[1,] 0.1074643 0.4997029


### D.I.2. Type de production
```{r}
mod_bio <- lmer(nat_val_100 ~ annee + JulianDay^2 + RisqueDebordement + exposition2 + TypeCulture + type_production +(1| code_parcelle)  , data=predictors_clust1, REML=T,na.action="na.fail")
dredge(mod_bio)
```
ns

### D.I.3. Pratiques
#### D.I.3.1. Pesticides échelle paysages
```{r}
mod_bord <- lmer(nat_val_100 ~  annee + JulianDay^2 + RisqueDebordement + exposition2 + TypeCulture+  IFT_H+ IFT_T+p_bio+ (1| code_parcelle)  , data=predictors_clust1, REML=F, na.action="na.fail")
dredge(mod_bord)
```
ns

#### D.I.3.2. Pratiques de gestion de la bordure
```{r}
mod_bord <- lmer(nat_val_100~ annee + JulianDay^2 + RisqueDebordement + exposition2 + TypeCulture + Bordure_Largeur+Bordure_BroyageFauchage_ramassage+ Bordure_BroyageFauchage_SansRamassage+Bordure_NombreInterventionYEAR+ (1| code_parcelle)  , data=predictors_clust1, REML=F, na.action="na.fail")
dredge(mod_bord)
mod_bord_best <- lmer(nat_val_100~ Bordure_Largeur+annee + JulianDay^2 + RisqueDebordement + exposition2 + TypeCulture + (1| code_parcelle)  , data=predictors_clust1, REML=T, na.action="na.fail")
summary(mod_bord_best)
Anova(mod_bord_best)
r.squaredGLMM(mod_bord_best)
```
Fixed effects:
                         Estimate Std. Error t value
(Intercept)              0.514256   0.111475   4.613
Bordure_Largeur          0.149286   0.053051   2.814
annee2014                0.002800   0.113508   0.025
annee2015                0.001904   0.112508   0.017
annee2016               -0.121578   0.114183  -1.065
annee2017               -0.125989   0.114648  -1.099
annee2018               -0.130912   0.111700  -1.172
JulianDay                0.022751   0.052603   0.432
RisqueDebordement       -0.217456   0.071829  -3.027
exposition2Semi ombrage -0.138639   0.184859  -0.750
TypeCultureMaraichage   -0.314166   0.256803  -1.223
TypeCultureVigne        -0.077134   0.219391  -0.352

Response: nat_val_100
                   Chisq Df Pr(>Chisq)   
Bordure_Largeur   7.9187  1   0.004893 **
annee             3.7624  5   0.584104   
JulianDay         0.1871  1   0.665381   
RisqueDebordement 9.1652  1   0.002467 **
exposition2       0.5625  1   0.453271   
TypeCulture       1.5466  2   0.461498 

         R2m       R2c
[1,] 0.15777 0.4984401

#### D.I.3.3. Pratiques intra-parcellaires
```{r}
mod_prat <- lmer(nat_val_100 ~ Bordure_Largeur + annee + JulianDay^2 + RisqueDebordement + exposition2 + TypeCulture +IFT_Hors_Herbicide2013_2019 +IFT_Herbicide2013_2019+DivRotation+CoefN+SC_Year_Copper.compounds.1+ (1| code_parcelle)  , data=predictors_clust1, REML=F, na.action="na.fail")
vif(mod_prat)
dredge(mod_prat)
```
ns

#### D.I.3.4. Test spatial autocorrelation
```{r}
mor=moran.test(resid(mod_bord_best), col.w.d_natval_clust1, zero.policy=T)
mor
```
not spacially autocorrelated

## D.II.Cluster 2
```{r}
predictors_clust2 <- predictors %>% 
  filter(clust=="2") 
```

### D.II.1. Temporalité et conditions parcellaires
```{r}
m0 <- lmer(nat_val_100 ~ annee + JulianDay^2 + RisqueDebordement +   exposition2 + TypeCulture+(1| code_parcelle)  , data=predictors_clust2, REML=F,na.action="na.fail")
vif(m0)
dredge(m0) 
m0_best <- lmer(nat_val_100 ~ annee + JulianDay^2 + RisqueDebordement +   exposition2 + TypeCulture+(1| code_parcelle)  , data=predictors_clust2, REML=T, na.action="na.fail")
summary(m0_best)
Anova(m0_best)
r.squaredGLMM(m0_best)
```
Fixed effects:
                        Estimate Std. Error t value
(Intercept)             -0.10926    0.12670  -0.862
annee2014                0.22395    0.08687   2.578
annee2015                0.38320    0.09387   4.082
annee2016                0.29103    0.08778   3.315
annee2017                0.47551    0.08934   5.323
annee2018                0.50449    0.08879   5.682
JulianDay                0.08535    0.03933   2.170
RisqueDebordement       -0.07997    0.05811  -1.376
exposition2Semi ombrage -0.05776    0.25591  -0.226
TypeCultureMaraichage   -0.50994    0.18386  -2.774
TypeCultureVigne        -0.22877    0.14039  -1.630

Response: nat_val_100
                    Chisq Df Pr(>Chisq)    
annee             43.4708  5  2.966e-08 ***
JulianDay          4.7102  1    0.02998 *  
RisqueDebordement  1.8939  1    0.16876    
exposition2        0.0509  1    0.82143    
TypeCulture        7.8366  2    0.01987 * 

            R2m       R2c
[1,] 0.07064566 0.4942056

### D.II.2. Type de production 

```{r}
mod_bio <- lmer(nat_val_100 ~  annee + JulianDay^2 + RisqueDebordement + exposition2 + TypeCulture +type_production  +(1| code_parcelle)  , data=predictors_clust2, REML=F, na.action="na.fail")
dredge(mod_bio)
```
ns

### D.II.3. Pratiques
#### D.II.3.1. Pesticides échelle paysages
```{r}
mod_bord <- lmer(nat_val_100 ~ annee + JulianDay^2 + RisqueDebordement + exposition2 + TypeCulture + IFT_H+ IFT_T+p_bio+ (1| code_parcelle)  , data=predictors_clust2, REML=F, na.action="na.fail")
dredge(mod_bord)
mod_bord_best <- lmer(nat_val_100~ annee + JulianDay^2 + RisqueDebordement + exposition2 + TypeCulture + IFT_T+ (1| code_parcelle)  , data=predictors_clust2, REML=T, na.action="na.fail")
summary(mod_bord_best)
Anova(mod_bord_best)
r.squaredGLMM(mod_bord_best)
```
Fixed effects:
                         Estimate Std. Error t value
(Intercept)             -0.188819   0.127746  -1.478
annee2014                0.223368   0.086900   2.570
annee2015                0.383515   0.093895   4.085
annee2016                0.289450   0.087813   3.296
annee2017                0.475310   0.089350   5.320
annee2018                0.503358   0.088806   5.668
JulianDay                0.092370   0.038869   2.376
RisqueDebordement       -0.097680   0.057216  -1.707
exposition2Semi ombrage  0.001587   0.250762   0.006
TypeCultureMaraichage   -0.476503   0.179887  -2.649
TypeCultureVigne         0.056220   0.172555   0.326
IFT_T                   -0.149639   0.055080  -2.717

Response: nat_val_100
                    Chisq Df Pr(>Chisq)    
annee             43.3864  5  3.085e-08 ***
JulianDay          5.6474  1   0.017481 *  
RisqueDebordement  2.9145  1   0.087784 .  
exposition2        0.0000  1   0.994949    
TypeCulture        9.4364  2   0.008931 ** 
IFT_T              7.3808  1   0.006593 ** 


            R2m       R2c
[1,] 0.09497347 0.4937966

#### D.II.3.2. Pratiques de gestion de la bordure
```{r}
mod_bord <- lmer(nat_val_100 ~ IFT_T + annee + JulianDay^2 + RisqueDebordement + exposition2 + TypeCulture + Bordure_Largeur+Bordure_BroyageFauchage_ramassage+ Bordure_BroyageFauchage_SansRamassage+Bordure_NombreInterventionYEAR+ (1| code_parcelle)  , data=predictors_clust2, REML=F, na.action="na.fail")
dredge(mod_bord)
```
ns

#### D.II.3.3. Pratiques intra-parcellaires
```{r}
mod_prat <- lmer(nat_val_100 ~ IFT_T +annee + JulianDay^2 + RisqueDebordement + exposition2 + TypeCulture  +IFT_Hors_Herbicide2013_2019 +IFT_Herbicide2013_2019+CoefN+SC_Year_Copper.compounds.1+ (1| code_parcelle)  , data=predictors_clust2, REML=F, na.action="na.fail")
vif(mod_prat) 
dredge(mod_prat)
mod_prat_best <- lmer(nat_val_100 ~  annee + JulianDay^2 + RisqueDebordement + exposition2 + TypeCulture + IFT_T + IFT_Herbicide2013_2019  + (1| code_parcelle)  , data=predictors_clust2, REML=F, na.action="na.fail")
summary(mod_prat_best)
Anova(mod_prat_best)
r.squaredGLMM(mod_prat_best)
```
Fixed effects:
                        Estimate Std. Error t value
(Intercept)             -0.16306    0.12412  -1.314
annee2014                0.22543    0.08660   2.603
annee2015                0.38369    0.09355   4.101
annee2016                0.28868    0.08750   3.299
annee2017                0.47965    0.08902   5.388
annee2018                0.50772    0.08847   5.739
JulianDay                0.10586    0.03825   2.768
RisqueDebordement       -0.09438    0.05511  -1.713
exposition2Semi ombrage -0.06965    0.24302  -0.287
TypeCultureMaraichage   -0.60618    0.18356  -3.302
TypeCultureVigne        -0.10265    0.18289  -0.561
IFT_T                   -0.14538    0.05296  -2.745
IFT_Herbicide2013_2019  -0.19466    0.09453  -2.059

Response: nat_val_100
                         Chisq Df Pr(>Chisq)    
annee                  44.4234  5    1.9e-08 ***
JulianDay               7.6613  1   0.005642 ** 
RisqueDebordement       2.9335  1   0.086761 .  
exposition2             0.0821  1   0.774426    
TypeCulture            12.4325  2   0.001997 ** 
IFT_T                   7.5368  1   0.006045 ** 
IFT_Herbicide2013_2019  4.2402  1   0.039476 *

           R2m       R2c
[1,] 0.1112875 0.4823419

#### D.II.3.4. Test spatial autocorrelation
```{r}
mor=moran.test(resid(mod_prat_best), col.w.d_natval_clust2, zero.policy=T)
mor
```
not spacially autocorrelated

## D.III.Cluster 3
```{r}
predictors_clust3 <- predictors %>% 
  filter(clust=="3") 
```

### D.III.1. Temporalité et conditions parcellaires
```{r}
m0 <- lmer(nat_val_100 ~ annee + JulianDay^2 + RisqueDebordement +   exposition2 + TypeCulture+(1| code_parcelle)  , data=predictors_clust3, REML=F,na.action="na.fail")
vif(m0)
dredge(m0) 
m0_best <- lmer(nat_val_100 ~   annee + JulianDay^2 + RisqueDebordement +   exposition2 + TypeCulture +(1| code_parcelle)  , data=predictors_clust3, REML=T, na.action="na.fail")
summary(m0_best)
Anova(m0_best)
r.squaredGLMM(m0_best)
```
Fixed effects:
                        Estimate Std. Error t value
(Intercept)             -0.27290    0.06977  -3.912
annee2014                0.15831    0.07089   2.233
annee2015                0.19858    0.07256   2.737
annee2016                0.15485    0.07126   2.173
annee2017                0.11468    0.07141   1.606
annee2018                0.13428    0.07183   1.869
JulianDay               -0.06716    0.03694  -1.818
RisqueDebordement       -0.13316    0.04582  -2.906
exposition2Semi ombrage  0.39639    0.16684   2.376
TypeCultureMaraichage   -0.38295    0.23045  -1.662
TypeCultureVigne         0.39523    0.19578   2.019

Response: nat_val_100
                   Chisq Df Pr(>Chisq)   
annee             9.0438  5   0.107329   
JulianDay         3.3055  1   0.069050 . 
RisqueDebordement 8.4439  1   0.003663 **
exposition2       5.6449  1   0.017506 * 
TypeCulture       7.2652  2   0.026448 * 

            R2m       R2c
[1,] 0.05146949 0.4726838

### D.III.2. Type de production

```{r}
mod_bio <- lmer(nat_val_100 ~ annee + JulianDay^2 + RisqueDebordement + exposition2 + TypeCulture  +type_production + (1| code_parcelle)  , data=predictors_clust3, REML=F, na.action="na.fail")
dredge(mod_bio)
```
ns

### D.III.3. Pratiques
#### D.III.3.1. Pesticides échelle paysages
```{r}
mod_bord <- lmer(nat_val_100 ~  annee + JulianDay^2 + RisqueDebordement + exposition2 + TypeCulture + IFT_H+ IFT_T+p_bio+ (1| code_parcelle)  , data=predictors_clust3, REML=F, na.action="na.fail")
dredge(mod_bord)
mod_bord_best <- lmer(nat_val_100~ annee + JulianDay^2 + RisqueDebordement + exposition2 + TypeCulture  + IFT_H+p_bio + (1| code_parcelle)  , data=predictors_clust3, REML=T, na.action="na.fail")
summary(mod_bord_best)
Anova(mod_bord_best)
r.squaredGLMM(mod_bord_best)
```
Fixed effects:
                        Estimate Std. Error t value
(Intercept)             -0.08157    0.07571  -1.077
annee2014                0.15585    0.07092   2.198
annee2015                0.19955    0.07257   2.750
annee2016                0.15185    0.07127   2.131
annee2017                0.11568    0.07142   1.620
annee2018                0.13908    0.07182   1.937
JulianDay               -0.04831    0.03657  -1.321
RisqueDebordement       -0.13399    0.04368  -3.067
exposition2Semi ombrage  0.31622    0.15738   2.009
TypeCultureMaraichage   -0.40959    0.21707  -1.887
TypeCultureVigne         0.05622    0.19385   0.290
IFT_H                   -0.37379    0.06768  -5.523
p_bio                   -0.13375    0.06427  -2.081

Response: nat_val_100
                    Chisq Df Pr(>Chisq)    
annee              8.9985  5    0.10912    
JulianDay          1.7454  1    0.18645    
RisqueDebordement  9.4086  1    0.00216 ** 
exposition2        4.0372  1    0.04451 *  
TypeCulture        3.7352  2    0.15449    
IFT_H             30.4987  1  3.341e-08 ***
p_bio              4.3315  1    0.03741 * 

           R2m       R2c
[1,] 0.1176828 0.4744224

#### D.III.3.2. Pratiques de gestion de la bordure
```{r}
mod_bord <- lmer(nat_val_100 ~ IFT_H + p_bio + annee + JulianDay^2 + RisqueDebordement + exposition2 + TypeCulture + Bordure_Largeur+Bordure_BroyageFauchage_ramassage+ Bordure_BroyageFauchage_SansRamassage+Bordure_NombreInterventionYEAR+ (1| code_parcelle)  , data=predictors_clust3, REML=F, na.action="na.fail")
dredge(mod_bord)
```
ns

#### D.III.3.3. Pratiques intra-parcellaires
```{r}
mod_prat <- lmer(nat_val_100 ~ IFT_H + p_bio + annee + JulianDay^2 + RisqueDebordement + exposition2 + TypeCulture +IFT_Hors_Herbicide2013_2019 +IFT_Herbicide2013_2019+DivRotation+CoefN+SC_Year_Copper.compounds.1+ (1| code_parcelle)  , data=predictors_clust3, REML=F, na.action="na.fail")
dredge(mod_prat)
mod_prat_best <- lmer(nat_val_100 ~ IFT_H + p_bio + annee + JulianDay^2 + RisqueDebordement + exposition2 + TypeCulture  + IFT_H+p_bio +IFT_Herbicide2013_2019 +(1| code_parcelle)  , data=predictors_clust3, REML=T, na.action="na.fail")
summary(mod_prat_best)
Anova(mod_prat_best)
r.squaredGLMM(mod_prat_best)
```
Fixed effects:
                        Estimate Std. Error t value
(Intercept)             -0.05508    0.07593  -0.725
IFT_H                   -0.35889    0.06721  -5.340
p_bio                   -0.16167    0.06455  -2.505
annee2014                0.15685    0.07092   2.212
annee2015                0.20075    0.07257   2.766
annee2016                0.15326    0.07127   2.150
annee2017                0.11739    0.07142   1.644
annee2018                0.14036    0.07181   1.955
JulianDay               -0.04929    0.03647  -1.352
RisqueDebordement       -0.13634    0.04329  -3.150
exposition2Semi ombrage  0.31378    0.15565   2.016
TypeCultureMaraichage   -0.48955    0.21717  -2.254
TypeCultureVigne        -0.02077    0.19427  -0.107
IFT_Herbicide2013_2019  -0.10869    0.04439  -2.448

Response: nat_val_100
                         Chisq Df Pr(>Chisq)    
IFT_H                  28.5156  1  9.295e-08 ***
p_bio                   6.2729  1   0.012260 *  
annee                   9.1148  5   0.104572    
JulianDay               1.8268  1   0.176501    
RisqueDebordement       9.9205  1   0.001634 ** 
exposition2             4.0638  1   0.043813 *  
TypeCulture             5.0910  2   0.078436 .  
IFT_Herbicide2013_2019  5.9949  1   0.014347 *

           R2m       R2c
[1,] 0.1284753 0.4747136

#### D.III.3.4. Test spatial autocorrelation
```{r}
mor=moran.test(resid(mod_prat_best), col.w.d_natval_clust3, zero.policy=T)
mor
```
not spacially autocorrelated

# E. FDiv_flow

## E.I.Cluster 1
```{r}
predictors_clust1_FDiv_flow <- predictors %>% 
  filter(clust=="1") %>% 
  filter(FDiv_flow!="NA")
```


### E.I.1. Temporalité et conditions parcellaires
```{r}
m0_best <- lmer(FDiv_flow ~ annee + JulianDay^2 + RisqueDebordement +   exposition2+ TypeCulture +(1| code_parcelle)  , data=predictors_clust1_FDiv_flow, REML=T, na.action="na.fail")
summary(m0_best)
Anova(m0_best)
r.squaredGLMM(m0_best)
```
Fixed effects:
                        Estimate Std. Error t value
(Intercept)              0.51813    0.12025   4.309
annee2014               -0.27302    0.15583  -1.752
annee2015               -0.33973    0.15407  -2.205
annee2016               -0.14610    0.15635  -0.934
annee2017               -0.10262    0.15696  -0.654
annee2018               -0.32810    0.15279  -2.147
JulianDay               -0.03899    0.06200  -0.629
RisqueDebordement        0.10908    0.05881   1.855
exposition2Semi ombrage  0.35499    0.15091   2.352
TypeCultureMaraichage    0.20289    0.20561   0.987
TypeCultureVigne        -0.54578    0.17687  -3.086

Response: FDiv_flow
                    Chisq Df Pr(>Chisq)   
annee              7.8238  5   0.166217   
JulianDay          0.3953  1   0.529508   
RisqueDebordement  3.4406  1   0.063613 . 
exposition2        5.5336  1   0.018654 * 
TypeCulture       11.3407  2   0.003447 **

            R2m       R2c
[1,] 0.08709981 0.1742701

### E.I.2. Type de production
```{r}
mod_bio <- lmer(FDiv_flow ~ annee + JulianDay^2 + RisqueDebordement + exposition2 + TypeCulture+ type_production +(1| code_parcelle)  , data=predictors_clust1_FDiv_flow, REML=T,na.action="na.fail")
dredge(mod_bio)
```
ns

### E.I.3. Pratiques
#### E.I.3.1. Pesticides échelle paysages
```{r}
mod_pays <- lmer(FDiv_flow ~  annee + JulianDay^2 + RisqueDebordement + exposition2 + TypeCulture+ IFT_H+ IFT_T+p_bio+ (1| code_parcelle)  , data=predictors_clust1_FDiv_flow, REML=F, na.action="na.fail")
dredge(mod_pays)
mod_pays_best <- lmer(FDiv_flow~ annee + JulianDay^2 + RisqueDebordement + exposition2 + TypeCulture+ IFT_H+(1| code_parcelle)  , data=predictors_clust1_FDiv_flow, REML=T, na.action="na.fail")
summary(mod_pays_best)
Anova(mod_pays_best)
r.squaredGLMM(mod_pays_best)
```
Fixed effects:
                        Estimate Std. Error t value
(Intercept)              0.57858    0.12111   4.777
annee2014               -0.27792    0.15633  -1.778
annee2015               -0.34764    0.15454  -2.250
annee2016               -0.14701    0.15679  -0.938
annee2017               -0.10789    0.15740  -0.685
annee2018               -0.33987    0.15320  -2.219
JulianDay               -0.06835    0.06223  -1.098
RisqueDebordement        0.10875    0.05590   1.946
exposition2Semi ombrage  0.35091    0.14349   2.445
TypeCultureMaraichage    0.19067    0.19545   0.976
TypeCultureVigne        -0.44969    0.17343  -2.593
IFT_H                    0.17479    0.07593   2.302

Response: FDiv_flow
                   Chisq Df Pr(>Chisq)  
annee             8.1979  5    0.14566  
JulianDay         1.2066  1    0.27201  
RisqueDebordement 3.7853  1    0.05171 .
exposition2       5.9804  1    0.01447 *
TypeCulture       8.2930  2    0.01582 *
IFT_H             5.2996  1    0.02133 *

          R2m       R2c
[1,] 0.104255 0.1665636


#### E.I.3.2. Pratiques de gestion de la bordure
```{r}
mod_bord <- lmer(FDiv_flow~ annee + JulianDay^2 + RisqueDebordement + exposition2 + TypeCulture+ IFT_H + Bordure_Largeur+Bordure_BroyageFauchage_ramassage+ Bordure_BroyageFauchage_SansRamassage+Bordure_NombreInterventionYEAR+ (1| code_parcelle)  , data=predictors_clust1_FDiv_flow, REML=F, na.action="na.fail")
dredge(mod_bord)
```
ns

#### E.I.3.3. Pratiques intra-parcellaires
```{r}
mod_prat <- lmer(FDiv_flow ~ annee + JulianDay^2 + RisqueDebordement + exposition2 + TypeCulture+ IFT_H + IFT_Hors_Herbicide2013_2019 +IFT_Herbicide2013_2019+DivRotation+CoefN+SC_Year_Copper.compounds.1+ (1| code_parcelle)  , data=predictors_clust1_FDiv_flow, REML=F, na.action="na.fail")
vif(mod_prat)
dredge(mod_prat)
```
ns

#### E.I.3.4. Test spatial autocorrelation
```{r}
mor=moran.test(resid(mod_pays_best), col.w.d_FDIV_clust1, zero.policy=T)
mor
```
not spacially autocorrelated

## E.II.Cluster 2
```{r}
predictors_clust2_FDiv_flow <- predictors %>% 
  filter(clust=="2") %>% 
  filter(FDiv_flow!="NA")
```

### E.II.1. Temporalité et conditions parcellaires
```{r}
m0 <- lmer(FDiv_flow ~ annee + JulianDay^2 + RisqueDebordement +   exposition2 + TypeCulture+(1| code_parcelle)  , data=predictors_clust2_FDiv_flow, REML=T,na.action="na.fail")
vif(m0)
summary(m0)
Anova(m0)
r.squaredGLMM(m0)
```
Fixed effects:
                          Estimate Std. Error t value
(Intercept)             -0.0131647  0.1180775  -0.111
annee2014               -0.1525327  0.1104198  -1.381
annee2015               -0.0072014  0.1184878  -0.061
annee2016               -0.2193627  0.1112369  -1.972
annee2017               -0.0122756  0.1125876  -0.109
annee2018                0.0003863  0.1124065   0.003
JulianDay               -0.0396079  0.0381958  -1.037
RisqueDebordement       -0.0915683  0.0494581  -1.851
exposition2Semi ombrage  0.0506439  0.2118802   0.239
TypeCultureMaraichage   -0.0209356  0.1522173  -0.138
TypeCultureVigne         0.0050202  0.1167946   0.043

Response: FDiv_flow
                   Chisq Df Pr(>Chisq)  
annee             7.2605  5    0.20198  
JulianDay         1.0753  1    0.29975  
RisqueDebordement 3.4278  1    0.06411 .
exposition2       0.0571  1    0.81109  
TypeCulture       0.0336  2    0.98334  

            R2m       R2c
[1,] 0.01816794 0.2143372

### E.II.2. Type de production 

```{r}
mod_bio <- lmer(FDiv_flow ~ annee + JulianDay^2 + RisqueDebordement + exposition2 + TypeCulture+ type_production  +(1| code_parcelle)  , data=predictors_clust2_FDiv_flow, REML=F, na.action="na.fail")
dredge(mod_bio)
```
ns

### E.II.3. Pratiques
#### E.II.3.1. Pesticides échelle paysages
```{r}
mod_bord <- lmer(FDiv_flow ~ annee + JulianDay^2 + RisqueDebordement + exposition2 + TypeCulture+IFT_H+ IFT_T+p_bio+ (1| code_parcelle)  , data=predictors_clust2_FDiv_flow, REML=F, na.action="na.fail")
dredge(mod_bord)
```
ns

#### E.II.3.2. Pratiques de gestion de la bordure
```{r}
mod_bord <- lmer(FDiv_flow ~ annee + JulianDay^2 + RisqueDebordement + exposition2 + TypeCulture+ Bordure_Largeur+Bordure_BroyageFauchage_ramassage+ Bordure_BroyageFauchage_SansRamassage+Bordure_NombreInterventionYEAR+ (1| code_parcelle)  , data=predictors_clust2_FDiv_flow, REML=F, na.action="na.fail")
dredge(mod_bord)
```
ns

#### E.II.3.3. Pratiques intra-parcellaires
```{r}
mod_prat <- lmer(FDiv_flow ~ annee + JulianDay^2 + RisqueDebordement + exposition2 + TypeCulture+ IFT_Hors_Herbicide2013_2019 +IFT_Herbicide2013_2019+CoefN+SC_Year_Copper.compounds.1+ (1| code_parcelle)  , data=predictors_clust2_FDiv_flow, REML=F, na.action="na.fail")
vif(mod_prat) 
dredge(mod_prat)
```
ns

#### E.II.3.4. Test spatial autocorrelation
```{r}
mor=moran.test(resid(m0), col.w.d_FDIV_clust2, zero.policy=T)
mor
```

## E.III.Cluster 3
```{r}
predictors_clust3_FDiv_flow <- predictors %>% 
  filter(clust=="3") %>% 
  filter(FDiv_flow!="NA")
```

### E.III.1. Temporalité et conditions parcellaires
```{r}
m0 <- lmer(FDiv_flow ~ annee + JulianDay^2 + RisqueDebordement +   exposition2 + TypeCulture+(1| code_parcelle)  , data=predictors_clust3_FDiv_flow, REML=T,na.action="na.fail")
summary(m0_best)
Anova(m0_best)
r.squaredGLMM(m0_best)
```
Fixed effects:
                        Estimate Std. Error t value
(Intercept)              0.51813    0.12025   4.309
annee2014               -0.27302    0.15583  -1.752
annee2015               -0.33973    0.15407  -2.205
annee2016               -0.14610    0.15635  -0.934
annee2017               -0.10262    0.15696  -0.654
annee2018               -0.32810    0.15279  -2.147
JulianDay               -0.03899    0.06200  -0.629
RisqueDebordement        0.10908    0.05881   1.855
exposition2Semi ombrage  0.35499    0.15091   2.352
TypeCultureMaraichage    0.20289    0.20561   0.987
TypeCultureVigne        -0.54578    0.17687  -3.086

Response: FDiv_flow
                    Chisq Df Pr(>Chisq)   
annee              7.8238  5   0.166217   
JulianDay          0.3953  1   0.529508   
RisqueDebordement  3.4406  1   0.063613 . 
exposition2        5.5336  1   0.018654 * 
TypeCulture       11.3407  2   0.003447 **

            R2m       R2c
[1,] 0.08709981 0.1742701

### E.III.2. Type de production

```{r}
mod_bio <- lmer(FDiv_flow ~ annee + JulianDay^2 + RisqueDebordement + exposition2 + TypeCulture+type_production+ (1| code_parcelle)  , data=predictors_clust3_FDiv_flow, REML=F, na.action="na.fail")
dredge(mod_bio)
```
ns

### E.III.3. Pratiques
#### E.III.3.1. Pesticides échelle paysages
```{r}
mod_pays <- lmer(FDiv_flow ~ annee + JulianDay^2 + RisqueDebordement + exposition2 + TypeCulture+ IFT_H+ IFT_T+p_bio+ (1| code_parcelle)  , data=predictors_clust3_FDiv_flow, REML=F, na.action="na.fail")
dredge(mod_pays)
mod_pays_best <- lmer(FDiv_flow~ annee + JulianDay^2 + RisqueDebordement + exposition2 + TypeCulture + IFT_H + (1| code_parcelle)  , data=predictors_clust3_FDiv_flow, REML=T, na.action="na.fail")
summary(mod_pays_best)
Anova(mod_pays_best)
r.squaredGLMM(mod_pays_best)
```
Fixed effects:
                          Estimate Std. Error t value
(Intercept)              0.0478426  0.0762174   0.628
annee2014                0.0399322  0.0863796   0.462
annee2015               -0.0690140  0.0878341  -0.786
annee2016               -0.0648477  0.0863374  -0.751
annee2017                0.0208407  0.0864952   0.241
annee2018               -0.1140465  0.0869452  -1.312
JulianDay               -0.1023862  0.0398737  -2.568
RisqueDebordement       -0.0107362  0.0396592  -0.271
exposition2Semi ombrage  0.1150908  0.1373274   0.838
TypeCultureMaraichage   -0.0001758  0.1913523  -0.001
TypeCultureVigne         0.0167196  0.1679958   0.100
IFT_H                   -0.0990547  0.0491556  -2.015

Response: FDiv_flow
                   Chisq Df Pr(>Chisq)  
annee             4.7955  5    0.44134  
JulianDay         6.5934  1    0.01024 *
RisqueDebordement 0.0733  1    0.78661  
exposition2       0.7024  1    0.40199  
TypeCulture       0.0100  2    0.99503  
IFT_H             4.0607  1    0.04389 *

            R2m       R2c
[1,] 0.01996947 0.2192151


#### E.III.3.2. Pratiques de gestion de la bordure
```{r}
mod_bord <- lmer(FDiv_flow ~ annee + JulianDay^2 + RisqueDebordement + exposition2 + TypeCulture+ Bordure_Largeur+Bordure_BroyageFauchage_ramassage+ Bordure_BroyageFauchage_SansRamassage+Bordure_NombreInterventionYEAR+ (1| code_parcelle)  , data=predictors_clust3_FDiv_flow, REML=F, na.action="na.fail")
dredge(mod_bord)
```
ns


#### E.III.3.3. Pratiques intra-parcellaires
```{r}
mod_prat <- lmer(FDiv_flow ~ annee + JulianDay^2 + RisqueDebordement + exposition2 + TypeCulture+IFT_H +IFT_Hors_Herbicide2013_2019 +IFT_Herbicide2013_2019+DivRotation+CoefN+SC_Year_Copper.compounds.1+ (1| code_parcelle)  , data=predictors_clust3_FDiv_flow, REML=F, na.action="na.fail")
dredge(mod_prat)
```
ns

#### E.III.3.4. Test spatial autocorrelation
```{r}
mor=moran.test(resid(mod_pays_best), col.w.d_FDIV_clust3, zero.policy=T)
mor
```
not spacially autocorrelated

# F. % perennial
## F.I.Cluster 1
```{r}
predictors_clust1 <- predictors %>% 
  filter(clust=="1") 
```


### F.I.1. Temporalité et conditions parcellaires
```{r}
m0_best <- lmer(perennial_100 ~ annee + JulianDay^2 + RisqueDebordement +   exposition2+ TypeCulture +(1| code_parcelle)  , data=predictors_clust1, REML=T, na.action="na.fail")
summary(m0_best)
Anova(m0_best)
r.squaredGLMM(m0_best)
```
Fixed effects:
                         Estimate Std. Error t value
(Intercept)              0.437935   0.113822   3.848
annee2014               -0.045260   0.108899  -0.416
annee2015               -0.005888   0.107941  -0.055
annee2016               -0.073026   0.109563  -0.667
annee2017               -0.231391   0.110018  -2.103
annee2018               -0.029414   0.107252  -0.274
JulianDay                0.133399   0.051419   2.594
RisqueDebordement       -0.324355   0.076741  -4.227
exposition2Semi ombrage -0.071838   0.200136  -0.359
TypeCultureMaraichage   -0.374063   0.274669  -1.362
TypeCultureVigne        -0.053118   0.237817  -0.223

Response: perennial_100
                    Chisq Df Pr(>Chisq)    
annee              6.0663  5   0.299817    
JulianDay          6.7308  1   0.009476 ** 
RisqueDebordement 17.8643  1  2.372e-05 ***
exposition2        0.1288  1   0.719636    
TypeCulture        1.8594  2   0.394680 

          R2m       R2c
[1,] 0.166513 0.5673023

### F.I.2. Type de production
```{r}
mod_bio <- lmer(perennial_100 ~ annee + JulianDay^2 + RisqueDebordement + exposition2 + TypeCulture + type_production +(1| code_parcelle)  , data=predictors_clust1, REML=T,na.action="na.fail")
dredge(mod_bio)
mod_bio_best <- lmer(perennial_100 ~ annee + JulianDay^2 + RisqueDebordement + exposition2 + TypeCulture+ type_production +(1| code_parcelle)  , data=predictors_clust1, REML=F,na.action="na.fail")
summary(mod_bio_best)
Anova(mod_bio_best)
r.squaredGLMM(mod_bio_best)
```
ns

### F.I.3. Pratiques
#### F.I.3.1. Pesticides échelle paysages
```{r}
mod_bord <- lmer(perennial_100 ~  annee + JulianDay^2 + RisqueDebordement + exposition2 + TypeCulture+  IFT_H+ IFT_T+p_bio+ (1| code_parcelle)  , data=predictors_clust1, REML=F, na.action="na.fail")
dredge(mod_bord)
```
ns

#### F.I.3.2. Pratiques de gestion de la bordure
```{r}
mod_bord <- lmer(perennial_100~ annee + JulianDay^2 + RisqueDebordement + exposition2 + TypeCulture+ Bordure_Largeur+Bordure_BroyageFauchage_ramassage+ Bordure_BroyageFauchage_SansRamassage+Bordure_NombreInterventionYEAR+ (1| code_parcelle)  , data=predictors_clust1, REML=F, na.action="na.fail")
dredge(mod_bord)
mod_bord_best <- lmer(perennial_100~annee + JulianDay^2 + RisqueDebordement + exposition2 + TypeCulture+ Bordure_Largeur+ (1| code_parcelle)  , data=predictors_clust1, REML=T, na.action="na.fail")
summary(mod_bord_best)
Anova(mod_bord_best)
r.squaredGLMM(mod_bord_best)
```
Fixed effects:
                        Estimate Std. Error t value
(Intercept)              0.38987    0.11116   3.507
annee2014               -0.05080    0.10887  -0.467
annee2015               -0.01463    0.10792  -0.136
annee2016               -0.07870    0.10953  -0.719
annee2017               -0.23681    0.10998  -2.153
annee2018               -0.04115    0.10722  -0.384
JulianDay                0.12805    0.05104   2.509
RisqueDebordement       -0.29769    0.07327  -4.063
exposition2Semi ombrage -0.09480    0.18931  -0.501
TypeCultureMaraichage   -0.24429    0.26305  -0.929
TypeCultureVigne        -0.08160    0.22483  -0.363
Bordure_Largeur          0.16078    0.05429   2.961

Response: perennial_100
                    Chisq Df Pr(>Chisq)    
annee              6.0531  5   0.301091    
JulianDay          6.2936  1   0.012118 *  
RisqueDebordement 16.5061  1  4.849e-05 ***
exposition2        0.2507  1   0.616548    
TypeCulture        0.9333  2   0.627091    
Bordure_Largeur    8.7701  1   0.003062 ** 

           R2m       R2c
[1,] 0.2261201 0.5711561

#### F.I.3.3. Pratiques intra-parcellaires
```{r}
mod_prat <- lmer(perennial_100 ~ annee + JulianDay^2 + RisqueDebordement + exposition2 + TypeCulture+Bordure_Largeur+IFT_Hors_Herbicide2013_2019 +IFT_Herbicide2013_2019+DivRotation+CoefN+SC_Year_Copper.compounds.1+ (1| code_parcelle)  , data=predictors_clust1, REML=F, na.action="na.fail")
vif(mod_prat)
dredge(mod_prat)
```
ns

#### F.I.3.4. Test spatial autocorrelation
```{r}
mor=moran.test(resid(mod_bord_best), col.w.d_perennial_clust1, zero.policy=T)
mor
```
not spacially autocorrelated


## F.II.Cluster 2
```{r}
predictors_clust2 <- predictors %>% 
  filter(clust=="2") 
```

### F.II.1. Temporalité et conditions parcellaires
```{r}
m0_best <- lmer(perennial_100 ~ annee + JulianDay^2 + RisqueDebordement +   exposition2 + TypeCulture +(1| code_parcelle)  , data=predictors_clust2, REML=T, na.action="na.fail")
summary(m0_best)
Anova(m0_best)
r.squaredGLMM(m0_best)
```
Fixed effects:
                        Estimate Std. Error t value
(Intercept)             -0.26843    0.13408  -2.002
annee2014                0.26866    0.07880   3.410
annee2015                0.35725    0.08521   4.193
annee2016                0.38156    0.07965   4.791
annee2017                0.36964    0.08117   4.554
annee2018                0.33463    0.08067   4.148
JulianDay                0.34639    0.03897   8.888
RisqueDebordement        0.05297    0.06229   0.850
exposition2Semi ombrage  0.03381    0.27961   0.121
TypeCultureMaraichage   -0.34136    0.20095  -1.699
TypeCultureVigne        -0.14563    0.15327  -0.950

Response: perennial_100
                    Chisq Df Pr(>Chisq)    
annee             32.5162  5  4.694e-06 ***
JulianDay         79.0024  1  < 2.2e-16 ***
RisqueDebordement  0.7232  1     0.3951    
exposition2        0.0146  1     0.9038    
TypeCulture        2.9169  2     0.2326  

           R2m       R2c
[1,] 0.1691099 0.6392801

### F.II.2. Type de production 

```{r}
mod_bio <- lmer(perennial_100 ~annee + JulianDay^2 + RisqueDebordement + exposition2 + TypeCulture +type_production  +(1| code_parcelle)  , data=predictors_clust2, REML=F, na.action="na.fail")
dredge(mod_bio)
```
ns

### F.II.3. Pratiques
#### F.II.3.1. Pesticides échelle paysages
```{r}
mod_bord <- lmer(perennial_100 ~ annee + JulianDay^2 + RisqueDebordement + exposition2 + TypeCulture + IFT_H+ IFT_T+p_bio+ (1| code_parcelle)  , data=predictors_clust2, REML=F, na.action="na.fail")
dredge(mod_bord)
mod_bord_best <- lmer(perennial_100 ~ annee + JulianDay^2 + RisqueDebordement + exposition2 + TypeCulture + IFT_H+(1| code_parcelle)  , data=predictors_clust2, REML=T, na.action="na.fail")
summary(mod_bord_best)
Anova(mod_bord_best)
r.squaredGLMM(mod_bord_best)
```
Fixed effects:
                         Estimate Std. Error t value
(Intercept)             -0.222921   0.135795  -1.642
annee2014                0.265356   0.078581   3.377
annee2015                0.352974   0.084986   4.153
annee2016                0.382459   0.079417   4.816
annee2017                0.362429   0.081005   4.474
annee2018                0.326920   0.080518   4.060
JulianDay                0.311302   0.042117   7.391
RisqueDebordement        0.055035   0.062306   0.883
exposition2Semi ombrage  0.128022   0.283222   0.452
TypeCultureMaraichage   -0.306193   0.201736  -1.518
TypeCultureVigne        -0.007752   0.166369  -0.047
IFT_H                    0.201521   0.094224   2.139

Response: perennial_100
                    Chisq Df Pr(>Chisq)    
annee             32.0161  5  5.898e-06 ***
JulianDay         54.6313  1  1.454e-13 ***
RisqueDebordement  0.7802  1    0.37707    
exposition2        0.2043  1    0.65125    
TypeCulture        2.8444  2    0.24118    
IFT_H              4.5743  1    0.03246 *

           R2m       R2c
[1,] 0.2069652 0.6573052

#### F.II.3.2. Pratiques de gestion de la bordure
```{r}
mod_bord <- lmer(perennial_100 ~ annee + JulianDay^2 + RisqueDebordement + exposition2 + TypeCulture + IFT_H + Bordure_Largeur+Bordure_BroyageFauchage_ramassage+ Bordure_BroyageFauchage_SansRamassage+Bordure_NombreInterventionYEAR+ (1| code_parcelle)  , data=predictors_clust2, REML=F, na.action="na.fail")
dredge(mod_bord)
mod_bord_best <- lmer(perennial_100~ annee + JulianDay^2 + RisqueDebordement + exposition2 + TypeCulture +IFT_H +Bordure_NombreInterventionYEAR+ (1| code_parcelle)  , data=predictors_clust2, REML=T, na.action="na.fail")
summary(mod_bord_best)
Anova(mod_bord_best)
r.squaredGLMM(mod_bord_best)
```
Fixed effects:
                               Estimate Std. Error t value
(Intercept)                    -0.23830    0.13611  -1.751
annee2014                       0.27187    0.07828   3.473
annee2015                       0.36154    0.08468   4.270
annee2016                       0.39653    0.07926   5.003
annee2017                       0.37159    0.08073   4.603
annee2018                       0.32670    0.08016   4.076
JulianDay                       0.31520    0.04207   7.493
RisqueDebordement               0.05767    0.06240   0.924
exposition2Semi ombrage         0.12703    0.28384   0.448
TypeCultureMaraichage          -0.29190    0.20225  -1.443
TypeCultureVigne                0.03350    0.16752   0.200
IFT_H                           0.21783    0.09457   2.303
Bordure_NombreInterventionYEAR -0.07254    0.02924  -2.481

Response: perennial_100
                                 Chisq Df Pr(>Chisq)    
annee                          33.9040  5  2.488e-06 ***
JulianDay                      56.1377  1  6.757e-14 ***
RisqueDebordement               0.8541  1    0.35540    
exposition2                     0.2003  1    0.65449    
TypeCulture                     3.0336  2    0.21942    
IFT_H                           5.3050  1    0.02126 *  
Bordure_NombreInterventionYEAR  6.1547  1    0.01311 * 

           R2m      R2c
[1,] 0.2102853 0.661714



#### F.II.3.3. Pratiques intra-parcellaires
```{r}
mod_prat <- lmer(perennial_100 ~ annee + JulianDay^2 + RisqueDebordement + exposition2 + TypeCulture +IFT_H +Bordure_NombreInterventionYEAR+IFT_Hors_Herbicide2013_2019 +IFT_Herbicide2013_2019+CoefN+SC_Year_Copper.compounds.1+ (1| code_parcelle)  , data=predictors_clust2, REML=F, na.action="na.fail")
vif(mod_prat) 
dredge(mod_prat)
```
ns

#### F.II.3.4. Test spatial autocorrelation
```{r}
mor=moran.test(resid(mod_bord_best), col.w.d_perennial_clust2, zero.policy=T)
mor
```
not spacially autocorrelated

## F.III.Cluster 3
```{r}
predictors_clust3 <- predictors %>% 
  filter(clust=="3") 
```

### F.III.1. Temporalité et conditions parcellaires
```{r}
m0_best <- lmer(perennial_100 ~ annee + JulianDay^2 + RisqueDebordement +   exposition2 + TypeCulture+(1| code_parcelle)  , data=predictors_clust3, REML=T, na.action="na.fail")
summary(m0_best)
Anova(m0_best)
r.squaredGLMM(m0_best)
```
Fixed effects:
                        Estimate Std. Error t value
(Intercept)             -0.11883    0.06290  -1.889
annee2014                0.14319    0.06888   2.079
annee2015                0.18864    0.07046   2.677
annee2016                0.07905    0.06921   1.142
annee2017                0.13601    0.06935   1.961
annee2018                0.12776    0.06970   1.833
JulianDay                0.15145    0.03460   4.377
RisqueDebordement       -0.09634    0.03967  -2.429
exposition2Semi ombrage  0.16831    0.14127   1.191
TypeCultureMaraichage   -0.35992    0.19553  -1.841
TypeCultureVigne         0.11422    0.16539   0.691

Response: perennial_100
                    Chisq Df Pr(>Chisq)    
annee              8.7483  5    0.11954    
JulianDay         19.1556  1  1.205e-05 ***
RisqueDebordement  5.8983  1    0.01516 *  
exposition2        1.4194  1    0.23351    
TypeCulture        4.0340  2    0.13306  

            R2m       R2c
[1,] 0.04397975 0.3852235

### F.III.2. Type de production

```{r}
mod_bio <- lmer(perennial_100 ~ annee + JulianDay^2 + RisqueDebordement + exposition2 + TypeCulture+type_production + (1| code_parcelle)  , data=predictors_clust3, REML=F, na.action="na.fail")
dredge(mod_bio)
```
ns

### F.III.3. Pratiques
#### F.III.3.1. Pesticides échelle paysages
```{r}
mod_pays <- lmer(perennial_100 ~ annee + JulianDay^2 + RisqueDebordement + exposition2 + TypeCulture + IFT_H+ IFT_T+p_bio+ (1| code_parcelle)  , data=predictors_clust3, REML=F, na.action="na.fail")
dredge(mod_pays)
mod_pays_best <- lmer(perennial_100~ annee + JulianDay^2 + RisqueDebordement + exposition2 + TypeCulture + IFT_T+ (1| code_parcelle)  , data=predictors_clust3, REML=T, na.action="na.fail")
summary(mod_pays_best)
Anova(mod_pays_best)
r.squaredGLMM(mod_pays_best)
```
Fixed effects:
                        Estimate Std. Error t value
(Intercept)             -0.15571    0.06407  -2.430
annee2014                0.14197    0.06890   2.061
annee2015                0.18921    0.07047   2.685
annee2016                0.07814    0.06923   1.129
annee2017                0.13755    0.06936   1.983
annee2018                0.13088    0.06971   1.877
JulianDay                0.15981    0.03462   4.617
RisqueDebordement       -0.09099    0.03925  -2.318
exposition2Semi ombrage  0.18101    0.13943   1.298
TypeCultureMaraichage   -0.34177    0.19305  -1.770
TypeCultureVigne         0.21642    0.16773   1.290
IFT_T                   -0.18181    0.06973  -2.607

Response: perennial_100
                    Chisq Df Pr(>Chisq)    
annee              8.8466  5   0.115340    
JulianDay         21.3123  1  3.902e-06 ***
RisqueDebordement  5.3740  1   0.020439 *  
exposition2        1.6854  1   0.194214    
TypeCulture        5.1313  2   0.076868 .  
IFT_T              6.7975  1   0.009129 ** 

            R2m       R2c
[1,] 0.05469231 0.3837859


#### F.III.3.2. Pratiques de gestion de la bordure
```{r}
mod_bord <- lmer(perennial_100 ~ annee + JulianDay^2 + RisqueDebordement + exposition2 + TypeCulture + IFT_T + Bordure_Largeur+Bordure_BroyageFauchage_ramassage+ Bordure_BroyageFauchage_SansRamassage+Bordure_NombreInterventionYEAR+ (1| code_parcelle)  , data=predictors_clust3, REML=F, na.action="na.fail")
dredge(mod_bord)
```
ns


#### F.III.3.3. Pratiques intra-parcellaires
```{r}
mod_prat <- lmer(perennial_100 ~ annee + JulianDay^2 + RisqueDebordement + exposition2 + TypeCulture+ IFT_T + IFT_Hors_Herbicide2013_2019 +IFT_Herbicide2013_2019+DivRotation+CoefN+SC_Year_Copper.compounds.1+ (1| code_parcelle)  , data=predictors_clust3, REML=F, na.action="na.fail")
dredge(mod_prat)
```
ns

#### F.III.3.4. Test spatial autocorrelation
```{r}
mor=moran.test(resid(mod_pays_best), col.w.d_perennial_clust3, zero.policy=T)
mor
```
not spacially autocorrelated

# G. % weeds

## G.I.Cluster 1
```{r}
predictors_clust1 <- predictors %>% 
  filter(clust=="1") 
```


### G.I.1. Temporalité et conditions parcellaires
```{r}
m0 <- lmer(weeds_100 ~ annee + JulianDay^2 + RisqueDebordement +   exposition2+ TypeCulture + (1| code_parcelle)  , data=predictors_clust1, REML=F,na.action="na.fail")
vif(m0)
dredge(m0) 
m0_best <- lmer(weeds_100 ~  annee + JulianDay^2 + RisqueDebordement +   exposition2+ TypeCulture  +(1| code_parcelle)  , data=predictors_clust1, REML=T, na.action="na.fail")
summary(m0_best)
Anova(m0_best)
r.squaredGLMM(m0_best)
```
Fixed effects:
                         Estimate Std. Error t value
(Intercept)              0.016309   0.115320   0.141
annee2014               -0.001529   0.107885  -0.014
annee2015               -0.024020   0.106940  -0.225
annee2016                0.082398   0.108547   0.759
annee2017                0.005741   0.108999   0.053
annee2018                0.065533   0.106296   0.617
JulianDay                0.072456   0.051216   1.415
RisqueDebordement        0.214733   0.078595   2.732
exposition2Semi ombrage -0.194525   0.205484  -0.947
TypeCultureMaraichage   -0.574314   0.282032  -2.036
TypeCultureVigne        -0.987795   0.244264  -4.044


Response: weeds_100
                    Chisq Df Pr(>Chisq)    
annee              1.5469  5   0.907590    
JulianDay          2.0014  1   0.157153    
RisqueDebordement  7.4646  1   0.006292 ** 
exposition2        0.8962  1   0.343810    
TypeCulture       18.8681  2  7.996e-05 ***

           R2m       R2c
[1,] 0.1808067 0.5927036


### G.I.2. Type de production
```{r}
mod_bio <- lmer(weeds_100 ~  annee + JulianDay^2 + RisqueDebordement + exposition2 + TypeCulture + type_production +(1| code_parcelle)  , data=predictors_clust1, REML=T,na.action="na.fail")
dredge(mod_bio)
```
ns

### G.I.3. Pratiques
#### G.I.3.1. Pesticides échelle paysages
```{r}
mod_pays <- lmer(weeds_100 ~ annee + JulianDay^2 + RisqueDebordement + exposition2 + TypeCulture+ IFT_H+ IFT_T+p_bio+ (1| code_parcelle)  , data=predictors_clust1, REML=F, na.action="na.fail")
dredge(mod_pays)
mod_pays_best <- lmer(weeds_100~ annee + JulianDay^2 + RisqueDebordement + exposition2 + TypeCulture + IFT_T+ (1| code_parcelle)  , data=predictors_clust1, REML=T, na.action="na.fail")
summary(mod_pays_best)
Anova(mod_pays_best)
r.squaredGLMM(mod_pays_best)
```
Fixed effects:
                          Estimate Std. Error t value
(Intercept)              0.1969688  0.1435172   1.372
annee2014               -0.0050419  0.1078510  -0.047
annee2015               -0.0289263  0.1069144  -0.271
annee2016                0.0771407  0.1085241   0.711
annee2017                0.0003725  0.1089790   0.003
annee2018                0.0606996  0.1062498   0.571
JulianDay                0.0581774  0.0514616   1.131
RisqueDebordement        0.2426642  0.0782818   3.100
exposition2Semi ombrage -0.1616901  0.2014135  -0.803
TypeCultureMaraichage   -0.6985186  0.2821682  -2.476
TypeCultureVigne        -1.2444062  0.2690239  -4.626
IFT_T                    0.2551467  0.1231822   2.071

Response: weeds_100
                    Chisq Df Pr(>Chisq)    
annee              1.5024  5   0.912797    
JulianDay          1.2780  1   0.258265    
RisqueDebordement  9.6092  1   0.001936 ** 
exposition2        0.6445  1   0.422104    
TypeCulture       23.9279  2   6.37e-06 ***
IFT_T              4.2903  1   0.038331 *  

           R2m       R2c
[1,] 0.2053781 0.5939035

#### G.I.3.2. Pratiques de gestion de la bordure
```{r}
mod_bord <- lmer(weeds_100~ IFT_T+ annee + JulianDay^2 + RisqueDebordement + exposition2 + TypeCulture + Bordure_Largeur+Bordure_BroyageFauchage_ramassage+ Bordure_BroyageFauchage_SansRamassage+Bordure_NombreInterventionYEAR+ (1| code_parcelle)  , data=predictors_clust1, REML=F, na.action="na.fail")
dredge(mod_bord)
```
ns

#### G.I.3.3. Pratiques intra-parcellaires
```{r}
mod_prat <- lmer(weeds_100 ~ IFT_T +annee + JulianDay^2 + RisqueDebordement + exposition2 + TypeCulture + IFT_Hors_Herbicide2013_2019 +IFT_Herbicide2013_2019+DivRotation+CoefN+SC_Year_Copper.compounds.1+ (1| code_parcelle)  , data=predictors_clust1, REML=F, na.action="na.fail")
vif(mod_prat)
dredge(mod_prat)
```
ns


#### G.I.3.4. Test spatial autocorrelation
```{r}
mor=moran.test(resid(mod_pays_best), col.w.d_weeds_clust1, zero.policy=T)
mor
```
not spacially autocorrelated

## G.II.Cluster 2
```{r}
predictors_clust2 <- predictors %>% 
  filter(clust=="2") 
```

### G.II.1. Temporalité et conditions parcellaires
```{r}
m0 <- lmer(weeds_100 ~ annee + JulianDay^2 + RisqueDebordement +   exposition2 + TypeCulture+(1| code_parcelle)  , data=predictors_clust2, REML=F,na.action="na.fail")
vif(m0)
dredge(m0) 
m0_best <- lmer(weeds_100 ~ annee + JulianDay^2 + RisqueDebordement +   exposition2 + TypeCulture +(1| code_parcelle)  , data=predictors_clust2, REML=T, na.action="na.fail")
summary(m0_best)
Anova(m0_best)
r.squaredGLMM(m0_best)
```
Fixed effects:
                         Estimate Std. Error t value
(Intercept)              0.180663   0.112285   1.609
annee2014                0.007804   0.082622   0.094
annee2015                0.018573   0.089244   0.208
annee2016               -0.124726   0.083479  -1.494
annee2017               -0.085296   0.084898  -1.005
annee2018               -0.067716   0.084379  -0.803
JulianDay                0.079364   0.035615   2.228
RisqueDebordement       -0.031605   0.050891  -0.621
exposition2Semi ombrage -0.006442   0.222487  -0.029
TypeCultureMaraichage   -0.159045   0.159820  -0.995
TypeCultureVigne        -0.659351   0.122112  -5.400

Response: weeds_100
                    Chisq Df Pr(>Chisq)    
annee              4.6697  5    0.45750    
JulianDay          4.9658  1    0.02585 *  
RisqueDebordement  0.3857  1    0.53458    
exposition2        0.0008  1    0.97690    
TypeCulture       32.1151  2  1.062e-07 ***

           R2m       R2c
[1,] 0.1282667 0.4773558

### G.II.2. Type de production 

```{r}
mod_bio <- lmer(weeds_100 ~  annee + JulianDay^2 + RisqueDebordement + exposition2 + TypeCulture +type_production  +(1| code_parcelle)  , data=predictors_clust2, REML=F, na.action="na.fail")
dredge(mod_bio)
```
ns


### G.II.3. Pratiques
#### G.II.3.1. Pesticides échelle paysages
```{r}
mod_pays <- lmer(weeds_100 ~ annee + JulianDay^2 + RisqueDebordement + exposition2 + TypeCulture + IFT_H+ IFT_T+p_bio+ (1| code_parcelle)  , data=predictors_clust2, REML=F, na.action="na.fail")
dredge(mod_pays)
mod_pays_best <- lmer(weeds_100 ~ annee + JulianDay^2 + RisqueDebordement + exposition2 + TypeCulture +p_bio+ (1| code_parcelle)  , data=predictors_clust2, REML=T, na.action="na.fail")
summary(mod_pays_best)
Anova(mod_pays_best)
r.squaredGLMM(mod_pays_best)
```
Fixed effects:
                         Estimate Std. Error t value
(Intercept)              0.173123   0.110173   1.571
annee2014                0.008549   0.082539   0.104
annee2015                0.023341   0.089157   0.262
annee2016               -0.124871   0.083390  -1.497
annee2017               -0.081456   0.084804  -0.961
annee2018               -0.066251   0.084277  -0.786
JulianDay                0.097969   0.035775   2.738
RisqueDebordement       -0.051195   0.050123  -1.021
exposition2Semi ombrage -0.106324   0.219569  -0.484
TypeCultureMaraichage   -0.141172   0.156013  -0.905
TypeCultureVigne        -0.723394   0.121004  -5.978
p_bio                    0.136332   0.044796   3.043

Response: weeds_100
                    Chisq Df Pr(>Chisq)    
annee              4.7407  5   0.448338    
JulianDay          7.4991  1   0.006173 ** 
RisqueDebordement  1.0432  1   0.307072    
exposition2        0.2345  1   0.628215    
TypeCulture       39.8159  2   2.26e-09 ***
p_bio              9.2621  1   0.002339 ** 

           R2m       R2c
[1,] 0.1511955 0.4786726

#### G.II.3.2. Pratiques de gestion de la bordure
```{r}
mod_bord <- lmer(weeds_100 ~ annee + JulianDay^2 + RisqueDebordement + exposition2 + TypeCulture + p_bio + Bordure_Largeur+Bordure_BroyageFauchage_ramassage+ Bordure_BroyageFauchage_SansRamassage+Bordure_NombreInterventionYEAR+ (1| code_parcelle)  , data=predictors_clust2, REML=F, na.action="na.fail")
dredge(mod_bord)
mod_bord_best <- lmer(weeds_100~ annee + JulianDay^2 + RisqueDebordement + exposition2 + TypeCulture + p_bio + Bordure_BroyageFauchage_SansRamassage+ (1| code_parcelle)  , data=predictors_clust2, REML=T, na.action="na.fail")
summary(mod_bord_best)
Anova(mod_bord_best)
r.squaredGLMM(mod_bord_best)
```
Fixed effects:
                                      Estimate Std. Error t value
(Intercept)                            0.14866    0.10964   1.356
annee2014                              0.01086    0.08248   0.132
annee2015                              0.02634    0.08909   0.296
annee2016                             -0.12283    0.08333  -1.474
annee2017                             -0.07733    0.08475  -0.912
annee2018                             -0.06047    0.08425  -0.718
JulianDay                              0.10581    0.03573   2.962
RisqueDebordement                     -0.03856    0.04988  -0.773
exposition2Semi ombrage               -0.11610    0.21699  -0.535
TypeCultureMaraichage                 -0.10198    0.15505  -0.658
TypeCultureVigne                      -0.65789    0.12287  -5.354
p_bio                                  0.11764    0.04499   2.615
Bordure_BroyageFauchage_SansRamassage -0.10827    0.04696  -2.305

Response: weeds_100
                                        Chisq Df Pr(>Chisq)    
annee                                  4.6466  5   0.460517    
JulianDay                              8.7719  1   0.003059 ** 
RisqueDebordement                      0.5977  1   0.439469    
exposition2                            0.2863  1   0.592602    
TypeCulture                           32.8840  2  7.233e-08 ***
p_bio                                  6.8373  1   0.008927 ** 
Bordure_BroyageFauchage_SansRamassage  5.3151  1   0.021141 * 

           R2m       R2c
[1,] 0.1659127 0.4818772


#### G.II.3.3. Pratiques intra-parcellaires
```{r}
mod_prat <- lmer(weeds_100 ~ annee + JulianDay^2 + RisqueDebordement + exposition2 + TypeCulture + p_bio + Bordure_BroyageFauchage_SansRamassage+IFT_Hors_Herbicide2013_2019 +IFT_Herbicide2013_2019+CoefN+SC_Year_Copper.compounds.1+ (1| code_parcelle)  , data=predictors_clust2, REML=F, na.action="na.fail")
vif(mod_prat) # je retire IFT_Biocontrole2013_2019 et DivRot
dredge(mod_prat)
mod_prat_best <- lmer(weeds_100 ~ annee + JulianDay^2 + RisqueDebordement + exposition2 + TypeCulture + p_bio + Bordure_BroyageFauchage_SansRamassage+IFT_Herbicide2013_2019+ (1| code_parcelle)  , data=predictors_clust2, REML=T, na.action="na.fail")
summary(mod_prat_best)
Anova(mod_prat_best)
r.squaredGLMM(mod_prat_best)
```
Fixed effects:
                                       Estimate Std. Error t value
(Intercept)                            0.131974   0.108945   1.211
annee2014                              0.009000   0.082518   0.109
annee2015                              0.026276   0.089120   0.295
annee2016                             -0.122422   0.083357  -1.469
annee2017                             -0.081466   0.084795  -0.961
annee2018                             -0.064164   0.084284  -0.761
JulianDay                              0.094796   0.035845   2.645
RisqueDebordement                     -0.043243   0.049361  -0.876
exposition2Semi ombrage               -0.057485   0.216349  -0.266
TypeCultureMaraichage                  0.002911   0.162057   0.018
TypeCultureVigne                      -0.537503   0.135830  -3.957
p_bio                                  0.121502   0.044503   2.730
Bordure_BroyageFauchage_SansRamassage -0.094090   0.046925  -2.005
IFT_Herbicide2013_2019                 0.166868   0.084584   1.973

Response: weeds_100
                                        Chisq Df Pr(>Chisq)    
annee                                  4.7017  5   0.453352    
JulianDay                              6.9940  1   0.008178 ** 
RisqueDebordement                      0.7674  1   0.381008    
exposition2                            0.0706  1   0.790466    
TypeCulture                           22.1303  2  1.565e-05 ***
p_bio                                  7.4538  1   0.006330 ** 
Bordure_BroyageFauchage_SansRamassage  4.0205  1   0.044951 *  
IFT_Herbicide2013_2019                 3.8920  1   0.048516 *  

           R2m       R2c
[1,] 0.1776527 0.4827248

#### G.II.3.4. Test spatial autocorrelation
```{r}
mor=moran.test(resid(mod_bord_best), col.w.d_weeds_clust2, zero.policy=T)
mor
```
not spacially autocorrelated

## G.III.Cluster 3
```{r}
predictors_clust3 <- predictors %>% 
  filter(clust=="3") 
```

### G.III.1. Temporalité et conditions parcellaires
```{r}
m0 <- lmer(weeds_100 ~ annee + JulianDay^2 + RisqueDebordement +   exposition2 + TypeCulture+(1| code_parcelle)  , data=predictors_clust3, REML=F,na.action="na.fail")
vif(m0)
dredge(m0) 
m0_best <- lmer(weeds_100 ~ annee + JulianDay^2 + RisqueDebordement +   exposition2 + TypeCulture+(1| code_parcelle)  , data=predictors_clust3, REML=T, na.action="na.fail")
summary(m0_best)
Anova(m0_best)
r.squaredGLMM(m0_best)
```
Fixed effects:
                         Estimate Std. Error t value
(Intercept)              0.324541   0.069484   4.671
annee2014               -0.083888   0.074830  -1.121
annee2015               -0.002842   0.076557  -0.037
annee2016               -0.070123   0.075195  -0.933
annee2017                0.031675   0.075346   0.420
annee2018               -0.006132   0.075739  -0.081
JulianDay                0.100013   0.037944   2.636
RisqueDebordement        0.030151   0.044307   0.681
exposition2Semi ombrage  0.093025   0.158532   0.587
TypeCultureMaraichage   -0.667864   0.219304  -3.045
TypeCultureVigne        -1.119345   0.185696  -6.028

Response: weeds_100
                    Chisq Df Pr(>Chisq)    
annee              3.5611  5   0.614165    
JulianDay          6.9473  1   0.008395 ** 
RisqueDebordement  0.4631  1   0.496179    
exposition2        0.3443  1   0.557346    
TypeCulture       43.5499  2  3.494e-10 ***

            R2m       R2c
[1,] 0.09259676 0.4351538

### G.III.2. Type de production

```{r}
mod_bio <- lmer(weeds_100 ~ annee + JulianDay^2 + RisqueDebordement + exposition2 + TypeCulture + type_production + (1| code_parcelle)  , data=predictors_clust3, REML=F, na.action="na.fail")
dredge(mod_bio)
```
ns

### G.III.3. Pratiques
#### G.III.3.1. Pesticides échelle paysages
```{r}
mod_pays <- lmer(weeds_100 ~ annee + JulianDay^2 + RisqueDebordement + exposition2 + TypeCulture + IFT_H+ IFT_T+p_bio+ (1| code_parcelle)  , data=predictors_clust3, REML=F, na.action="na.fail")
dredge(mod_bord)
mod_pays_best <- lmer(weeds_100~annee + JulianDay^2 + RisqueDebordement + exposition2 + TypeCulture + IFT_H + (1| code_parcelle)  , data=predictors_clust3, REML=T, na.action="na.fail")
summary(mod_pays_best)
Anova(mod_pays_best)
r.squaredGLMM(mod_pays_best)
```
Fixed effects:
                         Estimate Std. Error t value
(Intercept)              0.238650   0.076939   3.102
annee2014               -0.082561   0.074843  -1.103
annee2015               -0.003396   0.076565  -0.044
annee2016               -0.069259   0.075204  -0.921
annee2017                0.030630   0.075354   0.406
annee2018               -0.009495   0.075752  -0.125
JulianDay                0.091839   0.037988   2.418
RisqueDebordement        0.026228   0.043868   0.598
exposition2Semi ombrage  0.123965   0.157055   0.789
TypeCultureMaraichage   -0.644056   0.216846  -2.970
TypeCultureVigne        -0.966497   0.193150  -5.004
IFT_H                    0.142823   0.056643   2.521

Response: weeds_100
                    Chisq Df Pr(>Chisq)    
annee              3.3950  5    0.63934    
JulianDay          5.8445  1    0.01563 *  
RisqueDebordement  0.3575  1    0.54992    
exposition2        0.6230  1    0.42993    
TypeCulture       31.9223  2   1.17e-07 ***
IFT_H              6.3578  1    0.01169 * 

           R2m       R2c
[1,] 0.1060318 0.4364295


#### G.III.3.2. Pratiques de gestion de la bordure
```{r}
mod_bord <- lmer(weeds_100 ~ annee + JulianDay^2 + RisqueDebordement + exposition2 + TypeCulture + IFT_H + Bordure_Largeur+Bordure_BroyageFauchage_ramassage+ Bordure_BroyageFauchage_SansRamassage+Bordure_NombreInterventionYEAR+ (1| code_parcelle)  , data=predictors_clust3, REML=F, na.action="na.fail")
dredge(mod_bord)
mod_bord_best <- lmer(weeds_100~ annee + JulianDay^2 + RisqueDebordement + exposition2 + TypeCulture + IFT_H  +Bordure_BroyageFauchage_SansRamassage+ (1| code_parcelle)  , data=predictors_clust3, REML=T, na.action="na.fail")
summary(mod_bord_best)
Anova(mod_bord_best)
r.squaredGLMM(mod_bord_best)
```
Fixed effects:
                                       Estimate Std. Error t value
(Intercept)                            0.225526   0.077043   2.927
annee2014                             -0.081994   0.074846  -1.095
annee2015                             -0.003085   0.076565  -0.040
annee2016                             -0.069694   0.075206  -0.927
annee2017                              0.030363   0.075355   0.403
annee2018                             -0.010852   0.075755  -0.143
JulianDay                              0.094530   0.037959   2.490
RisqueDebordement                      0.029037   0.043711   0.664
exposition2Semi ombrage                0.073183   0.158843   0.461
TypeCultureMaraichage                 -0.582939   0.218431  -2.669
TypeCultureVigne                      -0.900176   0.195709  -4.600
IFT_H                                  0.157110   0.056912   2.761
Bordure_BroyageFauchage_SansRamassage -0.091994   0.051425  -1.789

Response: weeds_100
                                        Chisq Df Pr(>Chisq)    
annee                                  3.3680  5    0.64345    
JulianDay                              6.2016  1    0.01276 *  
RisqueDebordement                      0.4413  1    0.50651    
exposition2                            0.2123  1    0.64500    
TypeCulture                           26.1252  2  2.123e-06 ***
IFT_H                                  7.6208  1    0.00577 ** 
Bordure_BroyageFauchage_SansRamassage  3.2002  1    0.07363 . 

           R2m      R2c
[1,] 0.1122848 0.437524


#### G.III.3.3. Pratiques intra-parcellaires
```{r}
mod_prat <- lmer(weeds_100 ~ annee + JulianDay^2 + RisqueDebordement + exposition2 + IFT_H + Bordure_BroyageFauchage_SansRamassage +TypeCulture+IFT_Hors_Herbicide2013_2019  +IFT_Herbicide2013_2019+DivRotation+CoefN+SC_Year_Copper.compounds.1+ (1| code_parcelle)  , data=predictors_clust3, REML=F, na.action="na.fail")
vif(mod_prat)
dredge(mod_prat)
```
ns

#### G.III.3.4. Test spatial autocorrelation
```{r}
mor=moran.test(resid(mod_bord_best), col.w.d_weeds_clust3, zero.policy=T)
mor
```
not spacially autocorrelated

# H. FEve_flow

## H.I.Cluster 1
```{r}
predictors_clust1_FEve_flow <- predictors %>% 
  filter(clust=="1") %>% 
  filter(FEve_flow!="NA")
```


### H.I.1. Temporalité et conditions parcellaires
```{r}
m0 <- lmer(FEve_flow ~ annee + JulianDay^2 + RisqueDebordement +  exposition2+ TypeCulture + (1| code_parcelle)  , data=predictors_clust1_FEve_flow, REML=F,na.action="na.fail")
vif(m0)
dredge(m0)
m0_best <- lmer(FEve_flow ~  RisqueDebordement +  exposition2+ (1| code_parcelle)  , data=predictors_clust1_FEve_flow, REML=T,na.action="na.fail")
summary(m0_best)
Anova(m0_best)
r.squaredGLMM(m0_best)
```
Fixed effects:
                        Estimate Std. Error t value
(Intercept)              0.05907    0.08251   0.716
RisqueDebordement       -0.22043    0.07760  -2.840
exposition2Semi ombrage -0.41728    0.20051  -2.081

Response: FEve_flow
                   Chisq Df Pr(>Chisq)   
RisqueDebordement 8.0684  1   0.004504 **
exposition2       4.3307  1   0.037430 *

            R2m       R2c
[1,] 0.06020508 0.2885388

### H.I.2. Type de production
```{r}
mod_bio <- lmer(FEve_flow ~ annee + JulianDay^2 + RisqueDebordement + exposition2 + TypeCulture+  type_production +(1| code_parcelle)  , data=predictors_clust1_FEve_flow, REML=F,na.action="na.fail")
dredge(mod_bio)
mod_bio_best <- lmer(FEve_flow ~ annee + JulianDay^2 + RisqueDebordement + exposition2 + TypeCulture +  type_production +(1| code_parcelle)  , data=predictors_clust1_FEve_flow, REML=T,na.action="na.fail")
summary(mod_bio_best)
Anova(mod_bio_best)
r.squaredGLMM(mod_bio_best)
```
Fixed effects:
                          Estimate Std. Error t value
(Intercept)                0.07818    0.08397   0.931
RisqueDebordement         -0.26290    0.07967  -3.300
type_productionBiologique -0.42338    0.18530  -2.285

Response: FEve_flow
                    Chisq Df Pr(>Chisq)    
RisqueDebordement 10.8880  1  0.0009679 ***
type_production    5.2204  1  0.0223240 *  

            R2m       R2c
[1,] 0.06261607 0.2814367

### H.I.3. Pratiques
#### H.I.3.1. Pesticides échelle paysages
```{r}
mod_pays <- lmer(FEve_flow ~ annee + JulianDay^2 + RisqueDebordement + exposition2 + TypeCulture + IFT_H+ IFT_T+p_bio+ (1| code_parcelle)  , data=predictors_clust1_FEve_flow, REML=F, na.action="na.fail")
dredge(mod_pays)
```
ns

#### H.I.3.2. Pratiques de gestion de la bordure
```{r}
mod_bord <- lmer(FEve_flow~ annee + JulianDay^2 + RisqueDebordement + exposition2 + TypeCulture+ Bordure_Largeur+Bordure_BroyageFauchage_ramassage+ Bordure_BroyageFauchage_SansRamassage+Bordure_NombreInterventionYEAR+ (1| code_parcelle)  , data=predictors_clust1_FEve_flow, REML=F, na.action="na.fail")
dredge(mod_bord)
```
ns

#### H.I.3.3. Pratiques intra-parcellaires
```{r}
mod_prat <- lmer(FEve_flow ~annee + JulianDay^2 + RisqueDebordement + exposition2 + TypeCulture+IFT_Hors_Herbicide2013_2019 +IFT_Herbicide2013_2019+DivRotation+CoefN+SC_Year_Copper.compounds.1+ (1| code_parcelle)  , data=predictors_clust1_FEve_flow, REML=F, na.action="na.fail")
vif(mod_prat)
dredge(mod_prat)
```
ns

#### H.I.3.4. Test spatial autocorrelation
```{r}
mor=moran.test(resid(m0_best), col.w.d_FEVE_clust1, zero.policy=T)
mor
```
not spacially autocorrelated

## H.II.Cluster 2
```{r}
predictors_clust2_FEve_flow <- predictors %>% 
  filter(clust=="2") %>% 
  filter(FEve_flow!="NA")
```

### H.II.1. Temporalité et conditions parcellaires
```{r}
m0 <- lmer(FEve_flow ~ annee + JulianDay^2 + RisqueDebordement + exposition2 + TypeCulture+(1| code_parcelle)  , data=predictors_clust2_FEve_flow, REML=F,na.action="na.fail")
vif(m0)
dredge(m0) 
```
ns

### H.II.2. Type de production 

```{r}
mod_bio <- lmer(FEve_flow ~ annee + JulianDay^2 + RisqueDebordement + exposition2 + TypeCulture+type_production  +(1| code_parcelle)  , data=predictors_clust2_FEve_flow, REML=F, na.action="na.fail")
dredge(mod_bio)
```
ns

### H.II.3. Pratiques

#### H.II.3.1. Pesticides échelle paysages
```{r}
mod_bord <- lmer(FEve_flow ~ annee + JulianDay^2 + RisqueDebordement + exposition2 + TypeCulture+ IFT_H+ IFT_T+p_bio+ (1| code_parcelle)  , data=predictors_clust2_FEve_flow, REML=F, na.action="na.fail")
dredge(mod_bord)
```
ns

#### H.II.3.2. Pratiques de gestion de la bordure
```{r}
mod_bord <- lmer(FEve_flow ~annee + JulianDay^2 + RisqueDebordement + exposition2 + TypeCulture+Bordure_Largeur+Bordure_BroyageFauchage_ramassage+ Bordure_BroyageFauchage_SansRamassage+Bordure_NombreInterventionYEAR+ (1| code_parcelle)  , data=predictors_clust2_FEve_flow, REML=F, na.action="na.fail")
dredge(mod_bord)
mod_bord <- lmer(FEve_flow ~ annee + JulianDay^2 + RisqueDebordement + exposition2 + TypeCulture+Bordure_BroyageFauchage_SansRamassage+ (1| code_parcelle)  , data=predictors_clust2_FEve_flow, REML=T, na.action="na.fail")
summary(mod_bord)
Anova(mod_bord)
r.squaredGLMM(mod_bord)
```
Fixed effects:
                                      Estimate Std. Error t value
(Intercept)                           -0.02241    0.04515  -0.496
Bordure_BroyageFauchage_SansRamassage -0.14808    0.03921  -3.777

Response: FEve_flow
                                       Chisq Df Pr(>Chisq)    
Bordure_BroyageFauchage_SansRamassage 14.264  1  0.0001589 ***

            R2m       R2c
[1,] 0.03097003 0.1863639

#### H.II.3.3. Pratiques intra-parcellaires
```{r}
mod_prat <- lmer(FEve_flow ~ annee + JulianDay^2 + RisqueDebordement + exposition2 + TypeCulture+ +IFT_Hors_Herbicide2013_2019 +IFT_Herbicide2013_2019+DivRotation+CoefN+SC_Year_Copper.compounds.1+ (1| code_parcelle)  , data=predictors_clust2_FEve_flow, REML=F, na.action="na.fail")
vif(mod_prat) 
dredge(mod_prat)
mod_prat_best <- lmer(FEve_flow ~annee + JulianDay^2 + RisqueDebordement + exposition2 + TypeCulture+ Bordure_BroyageFauchage_SansRamassage +SC_Year_Copper.compounds.1+ (1| code_parcelle)  , data=predictors_clust2_FEve_flow, REML=T, na.action="na.fail")
summary(mod_prat_best)
Anova(mod_prat_best)
r.squaredGLMM(mod_prat_best)
```
Fixed effects:
                                      Estimate Std. Error t value
(Intercept)                           -0.04809    0.04570  -1.052
Bordure_BroyageFauchage_SansRamassage -0.16047    0.03897  -4.117
SC_Year_Copper.compounds.1             0.06709    0.02678   2.505

Response: FEve_flow
                                        Chisq Df Pr(>Chisq)    
Bordure_BroyageFauchage_SansRamassage 16.9533  1  3.831e-05 ***
SC_Year_Copper.compounds.1             6.2771  1    0.01223 *  

            R2m       R2c
[1,] 0.04016452 0.1875686

#### H.II.3.4. Test spatial autocorrelation
```{r}
mor=moran.test(resid(mod_prat_best), col.w.d_FEVE_clust2, zero.policy=T)
mor
```
not spacially autocorrelated 

## H.III. Cluster 3
```{r}
predictors_clust3_FEve_flow <- predictors %>% 
  filter(clust=="3") %>% 
  filter(FEve_flow!="NA")
```

### H.III.1. Temporalité et conditions parcellaires
```{r}
m0 <- lmer(FEve_flow ~ annee + JulianDay^2 + RisqueDebordement + exposition2 + TypeCulture+(1| code_parcelle)  , data=predictors_clust3_FEve_flow, REML=F,na.action="na.fail")
vif(m0)
dredge(m0) 
m0_best <- lmer(FEve_flow ~ exposition2 + (1| code_parcelle)  , data=predictors_clust3_FEve_flow, REML=T, na.action="na.fail")
summary(m0_best)
Anova(m0_best)
r.squaredGLMM(m0_best)
```
Fixed effects:
                         Estimate Std. Error t value
(Intercept)             -0.001774   0.038852  -0.046
exposition2Semi ombrage  0.297726   0.129438   2.300

Response: FEve_flow
             Chisq Df Pr(>Chisq)  
exposition2 5.2907  1    0.02144 *

             R2m       R2c
[1,] 0.007091048 0.1588136

### H.III.2. Type de production

```{r}
mod_bio <- lmer(FEve_flow ~ annee + JulianDay^2 + RisqueDebordement + exposition2 + TypeCulture + type_production + (1| code_parcelle)  , data=predictors_clust3_FEve_flow, REML=F, na.action="na.fail")
dredge(mod_bio)
```
ns

### H.III.3. Pratiques

#### H.III.3.1. Pesticides échelle paysages
```{r}
mod_pays <- lmer(FEve_flow ~  annee + JulianDay^2 + RisqueDebordement + exposition2 + TypeCulture + IFT_H+ IFT_T+p_bio+ (1| code_parcelle)  , data=predictors_clust3_FEve_flow, REML=F, na.action="na.fail")
dredge(mod_bord)
mod_pays_best <- lmer(FEve_flow ~  annee + JulianDay^2 + RisqueDebordement + exposition2 + TypeCulture + IFT_T+ (1| code_parcelle)  , data=predictors_clust3_FEve_flow, REML=T, na.action="na.fail")
summary(mod_pays_best)
Anova(mod_pays_best)
r.squaredGLMM(mod_pays_best)
```
Fixed effects:
                        Estimate Std. Error t value
(Intercept)             -0.02759    0.03938  -0.701
exposition2Semi ombrage  0.30264    0.12762   2.371
IFT_T                   -0.17471    0.06209  -2.814

Response: FEve_flow
             Chisq Df Pr(>Chisq)   
exposition2 5.6236  1   0.017721 * 
IFT_T       7.9173  1   0.004897 **

            R2m       R2c
[1,] 0.01755269 0.1603819


#### H.III.3.2. Pratiques de gestion de la bordure
```{r}
mod_bord <- lmer(FEve_flow ~  annee + JulianDay^2 + RisqueDebordement + exposition2 + TypeCulture + Bordure_Largeur+Bordure_BroyageFauchage_ramassage+ Bordure_BroyageFauchage_SansRamassage+Bordure_NombreInterventionYEAR+ (1| code_parcelle)  , data=predictors_clust3_FEve_flow, REML=F, na.action="na.fail")
dredge(mod_bord)
```
ns

#### H.III.3.3. Pratiques intra-parcellaires
```{r}
mod_prat <- lmer(FEve_flow ~ annee + JulianDay^2 + RisqueDebordement + exposition2 + TypeCulture+IFT_Hors_Herbicide2013_2019 +IFT_Herbicide2013_2019+DivRotation+CoefN+SC_Year_Copper.compounds.1+ (1| code_parcelle)  , data=predictors_clust3_FEve_flow, REML=F, na.action="na.fail")
dredge(mod_prat)
```
ns

#### H.III.3.4. Test spatial autocorrelation
```{r}
mor=moran.test(resid(mod_pays_best), col.w.d_FEVE_clust3, zero.policy=T)
mor
```
not spacially autocorrelated



```{r}
var1 <- predictors_clust1 %>% 
  dplyr::select(id_parcelle,entomogame_1,perennial_100,nat_val_100,FRic_flow,FDiv_flow,weeds_100) %>% 
  group_by(id_parcelle) %>% 
  summarise_all(mean) %>% 
  dplyr::select(-id_parcelle)

var2 <- predictors_clust2 %>% 
  dplyr::select(id_parcelle,entomogame_1,perennial_100,nat_val_100,FRic_flow,FDiv_flow,weeds_100)%>% 
  group_by(id_parcelle) %>% 
  summarise_all(mean)%>% 
  dplyr::select(-id_parcelle)

var3 <- predictors_clust3 %>% 
  dplyr::select(id_parcelle,entomogame_1,perennial_100,nat_val_100,FRic_flow,FDiv_flow,weeds_100)%>% 
  group_by(id_parcelle) %>% 
  summarise_all(mean)%>% 
  dplyr::select(-id_parcelle)

library(psych)

cor <- corr.test(var3,var3,use="pairwise",method="pearson",adjust="bonferroni")
cor$p.adj
cor$r
```
clust1

cor$p.adj
              entomogame_1 perennial_100  nat_val_100 FRic_flow FDiv_flow weeds_100
entomogame_1   0.000000000  1.093547e-01 4.744488e-03 1.0000000 1.0000000 1.0000000
perennial_100  0.109354672  0.000000e+00 3.221843e-12 1.0000000 1.0000000 0.5551021
nat_val_100    0.004744488  3.221843e-12 0.000000e+00 1.0000000 1.0000000 0.3905467
FRic_flow      1.000000000  1.000000e+00 1.000000e+00 0.0000000 0.1754519 1.0000000
FDiv_flow      1.000000000  1.000000e+00 1.000000e+00 0.1754519 0.0000000 1.0000000
weeds_100      1.000000000  5.551021e-01 3.905467e-01 1.0000000 1.0000000 0.0000000

cor$r
              entomogame_1 perennial_100 nat_val_100   FRic_flow   FDiv_flow   weeds_100
entomogame_1     1.0000000   -0.33779496 -0.42726467  0.12441126 -0.13932579 -0.24447888
perennial_100   -0.3377950    1.00000000  0.73163407 -0.09256718 -0.02343594 -0.27882333
nat_val_100     -0.4272647    0.73163407  1.00000000  0.06832332  0.18438082 -0.29261047
FRic_flow        0.1244113   -0.09256718  0.06832332  1.00000000  0.32390991  0.19419198
FDiv_flow       -0.1393258   -0.02343594  0.18438082  0.32390991  1.00000000 -0.03665187
weeds_100       -0.2444789   -0.27882333 -0.29261047  0.19419198 -0.03665187  1.00000000


clust2

cor$p.adj
              entomogame_1 perennial_100  nat_val_100 FRic_flow  FDiv_flow weeds_100
entomogame_1    0.00000000  1.000000e+00 1.000000e+00 1.0000000 0.03764744 0.2151854
perennial_100   1.00000000  0.000000e+00 1.344636e-08 1.0000000 0.62404261 1.0000000
nat_val_100     1.00000000  1.344636e-08 0.000000e+00 0.2308688 1.00000000 0.7886601
FRic_flow       1.00000000  1.000000e+00 2.308688e-01 0.0000000 1.00000000 1.0000000
FDiv_flow       0.03764744  6.240426e-01 1.000000e+00 1.0000000 0.00000000 1.0000000
weeds_100       0.21518539  1.000000e+00 7.886601e-01 1.0000000 1.00000000 0.0000000

cor$r
              entomogame_1 perennial_100 nat_val_100   FRic_flow  FDiv_flow  weeds_100
entomogame_1    1.00000000     0.1176417  -0.1227756  0.09475527 -0.2722674 -0.2257283
perennial_100   0.11764172     1.0000000   0.4876739 -0.15523180 -0.1994385 -0.1633765
nat_val_100    -0.12277555     0.4876739   1.0000000  0.22774954 -0.0531789 -0.1889456
FRic_flow       0.09475527    -0.1552318   0.2277495  1.00000000 -0.1286516  0.1473318
FDiv_flow      -0.27226741    -0.1994385  -0.0531789 -0.12865160  1.0000000  0.1042108
weeds_100      -0.22572833    -0.1633765  -0.1889456  0.14733177  0.1042108  1.0000000


clust3


cor$p.adj
              entomogame_1 perennial_100  nat_val_100  FRic_flow FDiv_flow    weeds_100
entomogame_1    0.00000000  1.000000e+00 1.000000e+00 0.01583413  1.000000 1.000000e+00
perennial_100   1.00000000  0.000000e+00 8.159488e-21 0.06494339  0.172363 3.514626e-05
nat_val_100     1.00000000  8.159488e-21 0.000000e+00 1.00000000  1.000000 2.207228e-16
FRic_flow       0.01583413  6.494339e-02 1.000000e+00 0.00000000  1.000000 1.000000e+00
FDiv_flow       1.00000000  1.723630e-01 1.000000e+00 1.00000000  0.000000 1.000000e+00
weeds_100       1.00000000  3.514626e-05 2.207228e-16 1.00000000  1.000000 0.000000e+00

cor$r
              entomogame_1 perennial_100 nat_val_100   FRic_flow   FDiv_flow   weeds_100
entomogame_1    1.00000000   -0.02589439  -0.1342926  0.22941900 -0.13727858 -0.08735854
perennial_100  -0.02589439    1.00000000   0.5772802 -0.20426829 -0.18500493 -0.31237286
nat_val_100    -0.13429255    0.57728023   1.0000000  0.10311404  0.13446366 -0.52257523
FRic_flow       0.22941900   -0.20426829   0.1031140  1.00000000  0.01472563  0.04053339
FDiv_flow      -0.13727858   -0.18500493   0.1344637  0.01472563  1.00000000 -0.01119413
weeds_100      -0.08735854   -0.31237286  -0.5225752  0.04053339 -0.01119413  1.00000000
