---
title: "2024-03-26_spatial_autocorr"
author: "Léa Genty"
date: "2024-03-26"
output: html_document
editor_options: 
  chunk_output_type: console
---

```{r setup, include=FALSE}
knitr::opts_chunk$set(echo = TRUE)
```

# 1. Packages & data
```{r}
library(ade4)
library(adespatial)
library(sp)
library(adegraphics)
library(spdep)
library(tidyverse)
library (gstat)
library (terra)

dataset_500_ENI_Lea <- read.csv("4. Spatial autocorrelation/Raw/dataset_500_ENI_Lea.csv",sep=";") 
```

# 2. Calculer la distance du range pour toutes les variables d'intérêt

Cette distance sera ensuite utilisée pour créer la liste de voisinnage

## 2.1. For entomo, nat val, weeds & perennial
```{r}
a=as.matrix(dataset_500_ENI_Lea[,c("coord_x", "coord_y")]) #sélectionne juste les x et y 
b= as.data.frame(project(a, "+proj=longlat", "+proj=utm +zone=31 +units=m")) # transforme les x et y en km
names(b) = c("x_utm", "y_utm") # renomme les coord_x et coord_y pour les différencier des long-lat
dataset_500_ENI_Lea = cbind(dataset_500_ENI_Lea, b) # ajoute les coord en km à notre dataset
var1=variogram(entomogame_1~1, loc=~x_utm+y_utm, dataset_500_ENI_Lea) #fait le variogramme pour voir à partir de quand nos données ne sont plus significativement similaires
plot(var1) 
fit.variogram(var1, vgm("Exp"), fit.ranges=TRUE)
```
Entomogame : 9 km
Nat val : 64 km
Weeds : 37 km
Perennial : 75 km

## 2.2. For floral div
```{r}
flo <- dataset_500_ENI_Lea %>% 
      dplyr::select(id_parcelle,coord_x,coord_y,FRic_flow,FDiv_flow,FEve_flow) %>% 
  filter(FRic_flow!="NA")
  

a2=as.matrix(flo[,c("coord_x", "coord_y")]) #
b2= as.data.frame(project(a2, "+proj=longlat", "+proj=utm +zone=31 +units=m")) 
names(b2) = c("x_utm", "y_utm") 
flo = cbind(flo, b2)
var1=variogram(FEve_flow~1, loc=~x_utm+y_utm, flo)
plot(var1) 
fit.variogram(var1, vgm("Exp"), fit.ranges=TRUE)
```
FRic_flow : 31 km
FDiv_flow : 16 km
FEve_flow : 14 km

# 3. Créer les listes de voisinage
# 3.1. % entomogames (9km)
### 3.1.1. Clust 1
```{r}
dataset_500_ENI_Lea1 <- dataset_500_ENI_Lea %>% 
  filter(clust=="1")

a=as.matrix(dataset_500_ENI_Lea1[,c("coord_x", "coord_y")]) 
b= as.data.frame(project(a, "+proj=longlat", "+proj=utm +zone=31 +units=m")) 
names(b) = c("x_utm", "y_utm")

nb.list=dnearneigh(b, d1=0, d2=9000)
dlist=nbdists(nb.list, b)
col.w.d_entomo_clust1=nb2listw(nb.list, glist=dlist, style="W", zero.policy=T)
```

### 3.1.2. Clust 2
```{r}
dataset_500_ENI_Lea2 <- dataset_500_ENI_Lea %>% 
  filter(clust=="2")

a=as.matrix(dataset_500_ENI_Lea2[,c("coord_x", "coord_y")]) 
b= as.data.frame(project(a, "+proj=longlat", "+proj=utm +zone=31 +units=m")) 
names(b) = c("x_utm", "y_utm")

nb.list=dnearneigh(b, d1=0, d2=9000)
dlist=nbdists(nb.list, b)
col.w.d_entomo_clust2=nb2listw(nb.list, glist=dlist, style="W", zero.policy=T)
```

### 3.1.3. Clust 3
```{r}
dataset_500_ENI_Lea3 <- dataset_500_ENI_Lea %>% 
  filter(clust=="3")

a=as.matrix(dataset_500_ENI_Lea3[,c("coord_x", "coord_y")]) 
b= as.data.frame(project(a, "+proj=longlat", "+proj=utm +zone=31 +units=m")) 
names(b) = c("x_utm", "y_utm")

nb.list=dnearneigh(b, d1=0, d2=9000)
dlist=nbdists(nb.list, b)
col.w.d_entomo_clust3=nb2listw(nb.list, glist=dlist, style="W", zero.policy=T)
```


# 3.2. % nat val (64 km)
### 3.2.1. Clust 1
```{r}
a=as.matrix(dataset_500_ENI_Lea1[,c("coord_x", "coord_y")]) 
b= as.data.frame(project(a, "+proj=longlat", "+proj=utm +zone=31 +units=m")) 
names(b) = c("x_utm", "y_utm")

nb.list=dnearneigh(b, d1=0, d2=64000)
dlist=nbdists(nb.list, b)
col.w.d_natval_clust1=nb2listw(nb.list, glist=dlist, style="W", zero.policy=T)
```

### 3.2.2. Clust 2 
```{r}
a=as.matrix(dataset_500_ENI_Lea2[,c("coord_x", "coord_y")]) 
b= as.data.frame(project(a, "+proj=longlat", "+proj=utm +zone=31 +units=m")) 
names(b) = c("x_utm", "y_utm")

nb.list=dnearneigh(b, d1=0, d2=64000)
dlist=nbdists(nb.list, b)
col.w.d_natval_clust2=nb2listw(nb.list, glist=dlist, style="W", zero.policy=T)
```

### 3.2.3. Clust 3 
```{r}
a=as.matrix(dataset_500_ENI_Lea3[,c("coord_x", "coord_y")]) 
b= as.data.frame(project(a, "+proj=longlat", "+proj=utm +zone=31 +units=m")) 
names(b) = c("x_utm", "y_utm")

nb.list=dnearneigh(b, d1=0, d2=64000)
dlist=nbdists(nb.list, b)
col.w.d_natval_clust3=nb2listw(nb.list, glist=dlist, style="W", zero.policy=T)
```


# 3.3. % weeds (37 km)
### 3.3.1. Clust 1
```{r}
a=as.matrix(dataset_500_ENI_Lea1[,c("coord_x", "coord_y")]) 
b= as.data.frame(project(a, "+proj=longlat", "+proj=utm +zone=31 +units=m")) 
names(b) = c("x_utm", "y_utm")

nb.list=dnearneigh(b, d1=0, d2=37000)
dlist=nbdists(nb.list, b)
col.w.d_weeds_clust1=nb2listw(nb.list, glist=dlist, style="W", zero.policy=T)
```

### 3.3.2. Clust 2 
```{r}
a=as.matrix(dataset_500_ENI_Lea2[,c("coord_x", "coord_y")]) 
b= as.data.frame(project(a, "+proj=longlat", "+proj=utm +zone=31 +units=m")) 
names(b) = c("x_utm", "y_utm")

nb.list=dnearneigh(b, d1=0, d2=37000)
dlist=nbdists(nb.list, b)
col.w.d_weeds_clust2=nb2listw(nb.list, glist=dlist, style="W", zero.policy=T)
```

### 3.3.3. Clust 3 
```{r}
a=as.matrix(dataset_500_ENI_Lea3[,c("coord_x", "coord_y")]) 
b= as.data.frame(project(a, "+proj=longlat", "+proj=utm +zone=31 +units=m")) 
names(b) = c("x_utm", "y_utm")

nb.list=dnearneigh(b, d1=0, d2=37000)
dlist=nbdists(nb.list, b)
col.w.d_weeds_clust3=nb2listw(nb.list, glist=dlist, style="W", zero.policy=T)
```

# 3.4. % perennial (75 km)
### 3.4.1. Clust 1
```{r}
a=as.matrix(dataset_500_ENI_Lea1[,c("coord_x", "coord_y")]) 
b= as.data.frame(project(a, "+proj=longlat", "+proj=utm +zone=31 +units=m")) 
names(b) = c("x_utm", "y_utm")

nb.list=dnearneigh(b, d1=0, d2=75000)
dlist=nbdists(nb.list, b)
col.w.d_perennial_clust1=nb2listw(nb.list, glist=dlist, style="W", zero.policy=T)
```

### 3.4.2. Clust 2 
```{r}
a=as.matrix(dataset_500_ENI_Lea2[,c("coord_x", "coord_y")]) 
b= as.data.frame(project(a, "+proj=longlat", "+proj=utm +zone=31 +units=m")) 
names(b) = c("x_utm", "y_utm")

nb.list=dnearneigh(b, d1=0, d2=75000)
dlist=nbdists(nb.list, b)
col.w.d_perennial_clust2=nb2listw(nb.list, glist=dlist, style="W", zero.policy=T)
```

### 3.4.3. Clust 3 
```{r}
a=as.matrix(dataset_500_ENI_Lea3[,c("coord_x", "coord_y")]) 
b= as.data.frame(project(a, "+proj=longlat", "+proj=utm +zone=31 +units=m")) 
names(b) = c("x_utm", "y_utm")

nb.list=dnearneigh(b, d1=0, d2=75000)
dlist=nbdists(nb.list, b)
col.w.d_perennial_clust3=nb2listw(nb.list, glist=dlist, style="W", zero.policy=T)
```

# 3.5. FRic_flow
```{r}
flo <- dataset_500_ENI_Lea %>% 
      dplyr::select(id_parcelle,clust,coord_x,coord_y,FRic_flow,FDiv_flow,FEve_flow) %>% 
  filter(FRic_flow!="NA")
```

### 3.5.1. Clust 1
```{r}
flo1 <- flo %>% 
  filter(clust=="1")

a=as.matrix(flo1[,c("coord_x", "coord_y")]) 
b= as.data.frame(project(a, "+proj=longlat", "+proj=utm +zone=31 +units=m")) 
names(b) = c("x_utm", "y_utm")

nb.list=dnearneigh(b, d1=0, d2=31000)
dlist=nbdists(nb.list, b)
col.w.d_FRIC_clust1=nb2listw(nb.list, glist=dlist, style="W", zero.policy=T)
```

### 3.5.2. Clust 2 
```{r}
flo2 <- flo %>% 
  filter(clust=="2")
a=as.matrix(flo2[,c("coord_x", "coord_y")]) 
b= as.data.frame(project(a, "+proj=longlat", "+proj=utm +zone=31 +units=m")) 
names(b) = c("x_utm", "y_utm")

nb.list=dnearneigh(b, d1=0, d2=31000)
dlist=nbdists(nb.list, b)
col.w.d_FRIC_clust2=nb2listw(nb.list, glist=dlist, style="W", zero.policy=T)
```

### 3.5.3. Clust 3 
```{r}
flo3 <- flo %>% 
  filter(clust=="3")
a=as.matrix(flo3[,c("coord_x", "coord_y")]) 
b= as.data.frame(project(a, "+proj=longlat", "+proj=utm +zone=31 +units=m")) 
names(b) = c("x_utm", "y_utm")

nb.list=dnearneigh(b, d1=0, d2=31000)
dlist=nbdists(nb.list, b)
col.w.d_FRIC_clust3=nb2listw(nb.list, glist=dlist, style="W", zero.policy=T)
```


# 3.6. FDiv_flow
### 3.6.1. Clust 1
```{r}
a=as.matrix(flo1[,c("coord_x", "coord_y")]) 
b= as.data.frame(project(a, "+proj=longlat", "+proj=utm +zone=31 +units=m")) 
names(b) = c("x_utm", "y_utm")

nb.list=dnearneigh(b, d1=0, d2=16000)
dlist=nbdists(nb.list, b)
col.w.d_FDIV_clust1=nb2listw(nb.list, glist=dlist, style="W", zero.policy=T)
```

### 3.6.2. Clust 2 
```{r}
a=as.matrix(flo2[,c("coord_x", "coord_y")]) 
b= as.data.frame(project(a, "+proj=longlat", "+proj=utm +zone=31 +units=m")) 
names(b) = c("x_utm", "y_utm")

nb.list=dnearneigh(b, d1=0, d2=16000)
dlist=nbdists(nb.list, b)
col.w.d_FDIV_clust2=nb2listw(nb.list, glist=dlist, style="W", zero.policy=T)
```

### 3.6.3. Clust 3 
```{r}
a=as.matrix(flo3[,c("coord_x", "coord_y")]) 
b= as.data.frame(project(a, "+proj=longlat", "+proj=utm +zone=31 +units=m")) 
names(b) = c("x_utm", "y_utm")

nb.list=dnearneigh(b, d1=0, d2=16000)
dlist=nbdists(nb.list, b)
col.w.d_FDIV_clust3=nb2listw(nb.list, glist=dlist, style="W", zero.policy=T)
```


# 3.7. FEve_flow
### 3.6.1. Clust 1
```{r}
a=as.matrix(flo1[,c("coord_x", "coord_y")]) 
b= as.data.frame(project(a, "+proj=longlat", "+proj=utm +zone=31 +units=m")) 
names(b) = c("x_utm", "y_utm")

nb.list=dnearneigh(b, d1=0, d2=14000)
dlist=nbdists(nb.list, b)
col.w.d_FEVE_clust1=nb2listw(nb.list, glist=dlist, style="W", zero.policy=T)
```

### 3.6.2. Clust 2 
```{r}
a=as.matrix(flo2[,c("coord_x", "coord_y")]) 
b= as.data.frame(project(a, "+proj=longlat", "+proj=utm +zone=31 +units=m")) 
names(b) = c("x_utm", "y_utm")

nb.list=dnearneigh(b, d1=0, d2=14000)
dlist=nbdists(nb.list, b)
col.w.d_FEVE_clust2=nb2listw(nb.list, glist=dlist, style="W", zero.policy=T)
```

### 3.6.3. Clust 3 
```{r}
a=as.matrix(flo3[,c("coord_x", "coord_y")]) 
b= as.data.frame(project(a, "+proj=longlat", "+proj=utm +zone=31 +units=m")) 
names(b) = c("x_utm", "y_utm")

nb.list=dnearneigh(b, d1=0, d2=14000)
dlist=nbdists(nb.list, b)
col.w.d_FEVE_clust3=nb2listw(nb.list, glist=dlist, style="W", zero.policy=T)
```

# 4. Save lists
```{r}
saveRDS(col.w.d_entomo_clust1, file="G:/Scripts_data_postdoc/4. Spatial autocorrelation/Processed/col.w.d_entomo_clust1.RData")
saveRDS(col.w.d_entomo_clust2, file="G:/Scripts_data_postdoc/4. Spatial autocorrelation/Processed/col.w.d_entomo_clust2.RData")
saveRDS(col.w.d_entomo_clust3, file="G:/Scripts_data_postdoc/4. Spatial autocorrelation/Processed/col.w.d_entomo_clust3.RData")

saveRDS(col.w.d_FDIV_clust1, file="G:/Scripts_data_postdoc/4. Spatial autocorrelation/Processed/col.w.d_FDIV_clust1.RData")
saveRDS(col.w.d_FDIV_clust2, file="G:/Scripts_data_postdoc/4. Spatial autocorrelation/Processed/col.w.d_FDIV_clust2.RData")
saveRDS(col.w.d_FDIV_clust3, file="G:/Scripts_data_postdoc/4. Spatial autocorrelation/Processed/col.w.d_FDIV_clust3.RData")

saveRDS(col.w.d_FRIC_clust1, file="G:/Scripts_data_postdoc/4. Spatial autocorrelation/Processed/col.w.d_FRIC_clust1.RData")
saveRDS(col.w.d_FRIC_clust2, file="G:/Scripts_data_postdoc/4. Spatial autocorrelation/Processed/col.w.d_FRIC_clust2.RData")
saveRDS(col.w.d_FRIC_clust3, file="G:/Scripts_data_postdoc/4. Spatial autocorrelation/Processed/col.w.d_FRIC_clust3.RData")

saveRDS(col.w.d_natval_clust1, file="G:/Scripts_data_postdoc/4. Spatial autocorrelation/Processed/col.w.d_natval_clust1.RData")
saveRDS(col.w.d_natval_clust2, file="G:/Scripts_data_postdoc/4. Spatial autocorrelation/Processed/col.w.d_natval_clust2.RData")
saveRDS(col.w.d_natval_clust3, file="G:/Scripts_data_postdoc/4. Spatial autocorrelation/Processed/col.w.d_natval_clust3.RData")

saveRDS(col.w.d_perennial_clust1, file="G:/Scripts_data_postdoc/4. Spatial autocorrelation/Processed/col.w.d_perennial_clust1.RData")
saveRDS(col.w.d_perennial_clust2, file="G:/Scripts_data_postdoc/4. Spatial autocorrelation/Processed/col.w.d_perennial_clust2.RData")
saveRDS(col.w.d_perennial_clust3, file="G:/Scripts_data_postdoc/4. Spatial autocorrelation/Processed/col.w.d_perennial_clust3.RData")

saveRDS(col.w.d_weeds_clust1, file="G:/Scripts_data_postdoc/4. Spatial autocorrelation/Processed/col.w.d_weeds_clust1.RData")
saveRDS(col.w.d_weeds_clust2, file="G:/Scripts_data_postdoc/4. Spatial autocorrelation/Processed/col.w.d_weeds_clust2.RData")
saveRDS(col.w.d_weeds_clust3, file="G:/Scripts_data_postdoc/4. Spatial autocorrelation/Processed/col.w.d_weeds_clust3.RData")

saveRDS(col.w.d_FEVE_clust1, file="G:/Scripts_data_postdoc/4. Spatial autocorrelation/Processed/col.w.d_FEVE_clust1.RData")
saveRDS(col.w.d_FEVE_clust2, file="G:/Scripts_data_postdoc/4. Spatial autocorrelation/Processed/col.w.d_FEVE_clust2.RData")
saveRDS(col.w.d_FEVE_clust3, file="G:/Scripts_data_postdoc/4. Spatial autocorrelation/Processed/col.w.d_FEVE_clust3.RData")
```

Pour les ouvrir :
```{r}
col.w.d=readRDS(file="G:/Scripts_data_postdoc/4. Spatial autocorrelation/Processed/col.w.d_FEVE_clust3.RData")
```